
```{r, include = FALSE}
knitr::opts_chunk$set(
  collapse = TRUE,
  warning = FALSE,
  error = FALSE,
  message = FALSE,
  eval = TRUE,
  comment = "#>"
)
```

## Carregando pacotes
```{r}
library(tidyverse)
library(ggridges)
library(ggpubr)
library(geobr)
library(gstat)
library(vegan)
library(dplyr)
library(ggplot2)
library(sf)
source("../R/my-function.R")
```

# Carregando polígono do Brasil
```{r}
country_br <- geobr::read_country(showProgress = FALSE)
```

# Carregando os dados de sif e filtrar
```{r}
data_set_sif <- readr::read_rds("../data/data-set-sif-filter.rds") |> 
  dplyr::filter(
    quality_flag <= 1
  ) |>  
  dplyr::mutate(
    time  = lubridate::as_datetime(time, tz = "America/Sao_Paulo"),
    year  = lubridate::year(time),
    month = lubridate::month(time),
    day   = lubridate::day(time),
    date  = lubridate::as_date(time),
    trimestre = paste0("T", lubridate::quarter(time)),
    periodo = paste0(year, "-", trimestre)) 

# Resultado: "2022-1", "2022-2", etc.
  
# passar um mutate para criar a sif de análise...
```

# Criando coluna de semestre
```{r}
data_set_sif <- data_set_sif %>%
  mutate(
    epoca = case_when(
      month %in% 1:6   ~ "Jan_Jun",
      month %in% 7:12  ~ "Jul_Dez"
    ),
    daily_sif757 = daily_sif757  # adiciona a coluna da variável
  )


glimpse(data_set_sif)


```


#####
AGORA COMEÇA O SEMIVARIOGRAMA E A KRIGAGEM DOS GURI
 
 
## Criando e filtrando o grid da área de estudo
```{r}
min_lon <- -59.7700
max_lon <- -49.8361
min_lat <- -12.3561
max_lat <- -1.6058
dist_grid <- 0.20
grid_quadrante <- expand.grid(
  longitude = seq(min_lon, max_lon, dist_grid),
  latitude = seq(min_lat, max_lat, dist_grid)
)

grid_quadrante |> 
  ggplot(aes(x = longitude, y = latitude)) +
   geom_point(size = 0.1, color = "blue") +
   labs(title = "Grid de Pontos para a Area de Estudo") +
   theme_minimal() +
   coord_equal()
readr::write_rds(grid_quadrante, "../data/grid_quadrante.rds")
glimpse(grid_quadrante)
sp::coordinates(grid_quadrante) = ~ longitude + latitude
```

## PASSO 1)

```{r}
meu_ano = 2024
meu_trimestre = "T2"
nr <- data_set_sif |>
 filter(year == meu_ano,
        trimestre == meu_trimestre) |>
 nrow()

df_aux_geo <- data_set_sif |>
 filter(year == meu_ano,
        trimestre == meu_trimestre) |>
 sample_n(.98*nr) |> # <--- aqui voc pode maximizar em relação ao teu tempo de processamento
 select(longitude, latitude, daily_sif757) # <-- Colocar a sif criada anteriormente

cat("Número de observações:", nrow(df_aux_geo), "\n")

sp::coordinates(df_aux_geo) = ~ longitude + latitude
plot(df_aux_geo@coords)
```

## PASSO 2 - Construção do Semivariograma Experimental

```{r}
form <- daily_sif757 ~ 1 # <-- Colocar a sif criada anteriormente
vari_exp <- gstat::variogram(form, data = df_aux_geo,
                     cressie = FALSE,
                     cutoff = 3, # distância máxima 8
                     width = 0.2) # distancia entre pontos
vari_exp  |>
ggplot(aes(x=dist, y=gamma)) +
 geom_point() +
 labs(x="lag (graus)",
      y=expression(paste(gamma,"(h)")))
```
## PASSO 3) Ajuste dos modelos matemáticos teóricos ao semivariograma experimental

```{r}
patamar=0.03625
alcance=2.88
epepita=0.0264
modelo_1 <- fit.variogram(vari_exp,vgm(patamar,"Sph",alcance,epepita))
modelo_2 <- fit.variogram(vari_exp,vgm(patamar,"Exp",alcance,epepita))
modelo_3 <- fit.variogram(vari_exp,vgm(patamar,"Gau",alcance,epepita))
plot_my_models(modelo_1,modelo_2,modelo_3)
```
## PASSO 4) Escolha do melhor modelo

O melhor modelo é aquele que apresenta um coeficiente de regressão o mais próximo de 01 e o interesepto o mais próximo de 0.

```{r}
conjunto_validacao <- df_aux_geo |>
 as_tibble() |>
 sample_n(300)
sp::coordinates(conjunto_validacao) = ~longitude + latitude
modelos<-list(modelo_1,modelo_2,modelo_3)
for(j in 1:3){
 est<-0
 for(i in 1:nrow(conjunto_validacao)){
   valid <- gstat::krige(formula=form, conjunto_validacao[-i,], conjunto_validacao, model=modelos[[j]])
   est[i]<-valid$var1.pred[i]
 }
 obs<-as.data.frame(conjunto_validacao)[,3]
 RMSE<-round((sum((obs-est)^2)/length(obs))^.5,3)
 mod<-lm(obs~est)
 b<-round(mod$coefficients[2],3)
 se<-round(summary(mod)$coefficients[4],3)
r2<-round(summary(mod)$r.squared,3)
 a<-round(mod$coefficients[1],3)
 plot(est,obs,xlab="Estimado", ylab="Observado",pch=j,col="blue",
      main=paste("Modelo = ",modelos[[j]][2,1],"; Coef. Reg. = ", b, " (SE = ",se, ", r2 = ", r2,")\ny intersept = ",a,"RMSE = ",RMSE ))
 abline(lm(obs~est));
 abline(0,1,lty=3)
}
```
## PASSO 5) Definido o melhor modelo, precisamos guardar os valores.

```{r}
modelo <- modelo_1 ## sempre modificar
# Salvando os parâmetros dos melhores modelo
model <- modelo |> slice(2) |> pull(model)
rss <- round(attr(modelo, "SSErr"),4)
c0 <- round(modelo$psill[[1]],4)
c0_c1 <- round(sum(modelo$psill),4)
a <- ifelse(model == "Gau", round(modelo$range[[2]]*(3^.5),2),
           ifelse(model == "Exp",round(3*modelo$range[[2]],2),
           round(modelo$range[[2]],2)))


r2 <- vari_exp |> add_column( model = model, a=a, c0 = c0,
                                c0_c1 = c0_c1) |>
mutate(
     gamma_m = ifelse(model == "Sph",
       ifelse(dist <= a, c0 + (c0_c1 - c0) * (3/2 * (dist/a) - 1/2 * (dist/a)^3),c0_c1), ifelse(model == "Exp", c0 + (c0_c1-c0)*(1-exp(-3*(dist/a))),c0 + (c0_c1-c0)*(1-exp(-(dist/a)^2)))),
     residuo_total = (gamma-mean(gamma))^2,
     residuo_mod = (gamma - gamma_m)^2
   ) |>
   summarise(
     r2=(sum(residuo_total) - sum(residuo_mod))/sum(residuo_total)
   ) |> pull(r2)

tibble(
meu_ano, meu_trimestre, model, c0, c0_c1, a, rss, r2
) |> mutate(gde = c0/c0_c1, .after = "a") |>
 write_csv(paste0("../output/best-fit-sif/",meu_ano,"-",meu_trimestre,".csv"))

ls_csv <- list.files("../output/best-fit-sif/",full.names = TRUE,pattern = ".csv")
map_df(ls_csv, read_csv) |>
 writexl::write_xlsx("../output/semivariogram-models-sif.xlsx")
png(filename = paste0("../output/semivar-sif-",meu_ano,"-",meu_trimestre,".png"),
   width = 800, height = 600)
plot(vari_exp,model=modelo,cex.lab=2, col=1,pl=F,pch=16,cex=2.2,ylab=list("Semivariancia",cex=2.3),xlab=list("Distancia de Separacao h (m)",cex=2.3,cex.axis=4))
dev.off()
```

## Passo 6 - Krigagem Ordinária - interpolação em locais não amostrados


```{r}
ko_variavel <- krige(formula=form, df_aux_geo, grid_quadrante, model=modelo,
                   block=c(0.1,0.1),
                  nsim=0,
                 na.action=na.pass,
                debug.level=-1
)
```

Passo 7 - Visualização dos padrões espaciais e armazenamento dos dados e imagem.

```{r}
mapa <- as_tibble(ko_variavel) |>
ggplot(aes(x=longitude, y=latitude)) +
 geom_tile(aes(fill = var1.pred)) +
 scale_fill_viridis_c() +
 coord_equal() +
 labs(x="Longitude",
      y="Latitude",
      fill="sif") +
theme_bw()
mapa
ggsave(paste0("../output/mapas/kgr-sif-",meu_ano,"-",meu_trimestre,".png"),
     plot = mapa, width = 10, height = 8, dpi = 300)
df <- ko_variavel |>
 as_tibble()
write_rds(df,paste0("../output/mapas/kgr-sif-",meu_ano,"-",meu_trimestre,".rds"))
```
##################

```{r}
# # PASSO 1: listar só SIF (como você já fez)
# list_rds <- list.files(
#   "../output/mapas/",
#   pattern = "^kgr-sif-(2020|2021|2022|2023|2024)-(T1|T2|T3|T4)\\.rds$",
#   full.names = TRUE
# )
# 
# # Substitua pelo nome do seu arquivo
# readRDS("../output/mapas/kgr-sif-2024-T4.rds") |> 
#   glimpse()
# 
# # 2) Ler e extrair ano/época do nome
# rds_reader <- function(path){
#   
#   # 1. Extração via Regex (Sua lógica)
#   nome <- basename(path)
#   m <- stringr::str_match(nome, "^kgr-sif-(\\d{4})-(T1|T2|T3|T4)\\.rds$")
#   
#   # m[,2] é o primeiro grupo (ex: "2020")
#   # m[,3] é o segundo grupo (ex: "T1anomal")
#   ano_extraido <- m[,2]       
#   trimestre_raw <- m[,3] 
#   
#   # 2. Leitura e Tratamento
#   readr::read_rds(path) |> 
#     dplyr::mutate(
#       year = as.numeric(ano_extraido), # Garante que o ano seja número
#       
#       # Aqui transformamos "T1anomal" em apenas o número 1, 2, 3 ou 4
#       trimestre_n = dplyr::case_when(
#         trimestre_raw == "T1" ~ 1L,
#         trimestre_raw == "T2" ~ 2L,
#         trimestre_raw == "T3" ~ 3L,
#         trimestre_raw == "T4" ~ 4L
#       ),
#       
#       # Cria os labels bonitos
#       trimestre_label = paste0("T", trimestre_n),         # "T1"
#       year_trimestre_label = paste0(year, " / ", trimestre_label) # "2020 / T1"
#     ) |> 
#     dplyr::rename(
#       daily_sif757 = var1.pred
#     ) |> 
#     dplyr::select(latitude, longitude, daily_sif757, year, trimestre_n, trimestre_label, year_trimestre_label)
# }
# 
# kgr_maps_sif <- purrr::map_dfr(list_rds, rds_reader)
# 
# 
# 
# # PASSO 3: Aplicar a função e criar a tabela final
# kgr_maps_sif <- map_df(list_rds, rds_reader)

# NÃO POSSO CALCULAR ANOMALIA AQUI DNV
# PASSO 4: (NOVO) Calcular a anomalia para cada grupo
#kgr_maps <- kgr_maps |>
#  group_by(year_epoca_label) |>
#  mutate(xco2_anomaly = xco2 - median(xco2, na.rm = TRUE),
#         .after = xco2)

# PASSO 5: Gerar o gráfico
data_set_sif |>
  ggplot(aes(x = periodo, y = daily_sif757)) +
  geom_boxplot(fill = "orange") +
  labs(
    title = "Distribuição de sif por Ano e Época",
    x = "Ano e Época",
    y = "sif"
  ) +
  theme_bw() +
  theme(axis.text.x = element_text(angle = 45, hjust = 1))+
  coord_cartesian(ylim = c(0, 2))
```




##################

## KRIGAGEM DOS GURI DEU CERTO!!!!!!!
## Compilar mapas gerados
```{r}
# PASSO 1: listar só SIF (como você já fez)
list_rds <- list.files(
  "../output/mapas/",
  pattern = "^kgr-sif-(2020|2021|2022|2023|2024)-(T1|T2|T3|T4)\\.rds$",
  full.names = TRUE
)

# Substitua pelo nome do seu arquivo
readRDS("../output/mapas/kgr-sif-2024-T4.rds") |> 
  glimpse()

# 2) Ler e extrair ano/época do nome
rds_reader <- function(path){
  
  # 1. Extração via Regex (Sua lógica)
  nome <- basename(path)
  m <- stringr::str_match(nome, "^kgr-sif-(\\d{4})-(T1|T2|T3|T4)\\.rds$")
  
  # m[,2] é o primeiro grupo (ex: "2020")
  # m[,3] é o segundo grupo (ex: "T1anomal")
  ano_extraido <- m[,2]       
  trimestre_raw <- m[,3] 
  
  # 2. Leitura e Tratamento
  readr::read_rds(path) |> 
    dplyr::mutate(
      year = as.numeric(ano_extraido), # Garante que o ano seja número
      
      # Aqui transformamos "T1anomal" em apenas o número 1, 2, 3 ou 4
      trimestre_n = dplyr::case_when(
        trimestre_raw == "T1" ~ 1L,
        trimestre_raw == "T2" ~ 2L,
        trimestre_raw == "T3" ~ 3L,
        trimestre_raw == "T4" ~ 4L
      ),
      
      # Cria os labels bonitos
      trimestre_label = paste0("T", trimestre_n),         # "T1"
      year_trimestre_label = paste0(year, " / ", trimestre_label) # "2020 / T1"
    ) |> 
    dplyr::rename(
      daily_sif757 = var1.pred
    ) |> 
    dplyr::select(latitude, longitude, daily_sif757, year, trimestre_n, trimestre_label, year_trimestre_label)
}

kgr_maps_sif <- purrr::map_dfr(list_rds, rds_reader)



# PASSO 3: Aplicar a função e criar a tabela final
kgr_maps_sif <- map_df(list_rds, rds_reader)

# NÃO POSSO CALCULAR ANOMALIA AQUI DNV
# PASSO 4: (NOVO) Calcular a anomalia para cada grupo
#kgr_maps <- kgr_maps |>
#  group_by(year_epoca_label) |>
#  mutate(xco2_anomaly = xco2 - median(xco2, na.rm = TRUE),
#         .after = xco2)

# PASSO 5: Gerar o gráfico
kgr_maps_sif |>
  ggplot(aes(x = year_trimestre_label, y = daily_sif757)) +
  geom_boxplot(fill = "orange") +
  labs(
    title = "Distribuição de sif por Ano e Época",
    x = "Ano e Época",
    y = "sif"
  ) +
  theme_bw() +
  theme(axis.text.x = element_text(angle = 45, hjust = 1))
```

## Anomalia compilada de todas épocas
```{r}
kgr_maps_sif |> 
  group_by(year_trimestre_label) |> 
  ggplot(aes(year_trimestre_label,daily_sif757)) +
  geom_boxplot(fill="orange")+
  theme_bw()
```

```{r}
dados_sif <- kgr_maps_sif

# Pegue a primeira longitude do XCO2
head(dados_sif$longitude, 3)

# Pegue a primeira longitude da Base Territorial
head(base_territorial$longitude, 3)


```
```{r}
base_territorial <- readr::read_rds("../data/BASE_FINAL_MAPPING_COMPLETO.rds")
dados_sif <- kgr_maps_sif

# --- 1. TRANSFORMAR EM PONTOS (SF) ---
# XCO2 (seus dados de carbono)
sif_sf <- dados_sif |> 
  filter(!is.na(longitude), !is.na(latitude)) |> 
  st_as_sf(coords = c("longitude", "latitude"), crs = 4326, remove = FALSE)

# Base Territorial (seu mapa completo)
base_sf <- base_territorial |> 
  filter(!is.na(longitude), !is.na(latitude)) |> 
  st_as_sf(coords = c("longitude", "latitude"), crs = 4326, remove = FALSE)


# --- 2. O JOIN ESPACIAL (A SOLUÇÃO MÁGICA) ---
# st_nearest_feature: Pega o vizinho mais próximo, ignorando o desalinhamento de 0.1
message(">> Realizando Join Espacial (pode demorar uns segundos)...")
dados_join_sif_sf <- st_join(sif_sf, base_sf, join = st_nearest_feature)


# --- 3. LIMPAR E VOLTAR PRA TABELA ---
dados_analise_sif <- dados_join_sif_sf |> 
  st_drop_geometry() |> 
  as_tibble() |> 
  # Renomeia para manter a longitude original do XCO2 como referência
  rename(longitude = longitude.x, latitude = latitude.x) |> 
  select(-ends_with(".y"))


glimpse(dados_analise_sif)
```

```{r}
# --- 3. ANÁLISE ESTATÍSTICA DESCRITIVA ---
# Vamos ver a média de XCO2 por categoria
resumo_estatistico_sif <- dados_analise_sif |> 
  group_by(categoria_mapa) |> 
  summarise(
    Media_sif = mean(daily_sif757 , na.rm = TRUE),
    Mediana_sif = median(daily_sif757 , na.rm = TRUE),
    Desvio_Padrao = sd(daily_sif757 , na.rm = TRUE),
    N_Pixels = n()
  ) |> 
  arrange(desc(Media_sif))

print(resumo_estatistico_sif)


# --- 4. O GRÁFICO DA VERDADE (BOXPLOT) ---
# Vamos usar as mesmas cores do mapa para facilitar a leitura mental

cores_mapa <- c(
  "Terra Indígena"             = "#FF8C00",
  "Unidade de Conservação"     = "#40E0D0",
  "Pastagem"                   = "#F4A460",
  "Soja"                       = "#C71585",
  "Outras áreas não vegetadas" = "#BEBEBE",
  "Floresta"                   = "#228B22",
  "Outros Usos"                = "#556B2F"
)

ggplot(dados_analise_sif, aes(x = reorder(categoria_mapa, daily_sif757, FUN = median), 
                          y = daily_sif757, 
                          fill = categoria_mapa)) +
  
  # Boxplot mostra a distribuição (mediana, quartis e outliers)
  geom_boxplot(alpha = 0.8, outlier.size = 0.5, outlier.alpha = 0.3) +
  
  scale_fill_manual(values = cores_mapa) +
  theme_bw() +
  
  labs(
    title = "Boxplot do Uso do Solo e sif",
    y = "sif",
    fill = "Categoria"
  ) +
  
  theme(
    axis.text.x = element_text(angle = 45, hjust = 1), # Gira o texto do eixo X
    legend.position = "none" # Remove legenda pq o eixo X já explica
  )

# ggsave("boxplot_xco2_uso_solo.png", width = 8, height = 6, dpi = 300)
```

```{r}
# --- 1. DEFINIR AS CORES (Pra manter o padrão do mapa) ---
cores_mapa <- c(
  "Terra Indígena"             = "#FF8C00",
  "Unidade de Conservação"     = "#40E0D0",
  "Pastagem"                   = "#F4A460",
  "Soja"                       = "#C71585",
  "Floresta"                   = "#228B22",
  "Outros Usos"                = "#556B2F",
  "Outras áreas não vegetadas" = "#BEBEBE"
)

# --- 2. CRIAR A FUNÇÃO DE PLOTAGEM ---
# Essa função recebe o nome da categoria e faz todo o trabalho sujo
plotar_uso_individual <- function(nome_categoria) {
  
  # 1. Filtra só a categoria que você pediu
  dados_filtrados_sif <- dados_analise_sif |> 
    filter(categoria_mapa == nome_categoria)
  
  # Check de segurança: Se não tiver dados, avisa e para
  if(nrow(dados_filtrados_sif) == 0) {
    message(paste("⚠️ Atenção: Não há dados para a categoria:", nome_categoria))
    return(NULL)
  }
  
  # 2. Pega a cor certa da paleta
  cor_atual <- cores_mapa[nome_categoria]
  
  # 3. Gera o Gráfico
  p <- ggplot(dados_filtrados_sif, aes(x = year_trimestre_label, y = daily_sif757)) +
    
    geom_boxplot(fill = cor_atual, alpha = 0.8, outlier.size = 0.5) +
    
    # Adiciona uma linha de tendência suave (opcional, mas fica chique)
    # geom_smooth(method = "loess", se = FALSE, aes(group=1), color = "black", size=0.5, linetype="dashed") +
    coord_cartesian(ylim = c(0.1, 0.6)) +
    theme_bw() +
    
    labs(
      title = paste("sif:", nome_categoria),
      x = "Ano / Trimestre",
      y = "sif"
    ) +
    
    theme(
      axis.text.x = element_text(angle = 90, vjust = 0.5), # Texto em pé pra ler as datas
      plot.title = element_text(face = "bold", size = 14, color = cor_atual) # Título na cor da categoria
    )
  
  return(p)
}

# --- 3. AGORA É SÓ CHAMAR UM POR UM! ---

# Primeiro: TERRA INDÍGENA
p1 <- plotar_uso_individual("Terra Indígena")
print(p1)
# ggsave("boxplot_indigena.png", p1, width = 8, height = 5)

# Segundo: PASTAGEM
p2 <- plotar_uso_individual("Pastagem")
print(p2)
# ggsave("boxplot_pastagem.png", p2, width = 8, height = 5)

# Terceiro: SOJA (Se houver)
p3 <- plotar_uso_individual("Soja")
print(p3)

# Quarto: FLORESTA
p4 <- plotar_uso_individual("Floresta")
print(p4)

# Quinto: UNIDADE DE CONSERVAÇÃO
p5 <- plotar_uso_individual("Unidade de Conservação")
print(p5)


```
```{r}
library(ggplot2)
library(dplyr)

# --- 1. PREPARAÇÃO ---
dados_plotagem <- dados_analise_sif |>
  filter(categoria_mapa %in% names(cores_mapa)) 

# --- 2. PLOTAGEM TURBINADA ---
p_final <- ggplot(dados_plotagem, aes(x = year_trimestre_label, y = daily_sif757, fill = categoria_mapa)) +
  
  # AJUSTE 1: Boxplots "Gordos" e Visíveis
  geom_boxplot(
    alpha = 0.8, 
    outlier.size = 1.2, # Aumentei de 0.4 para 1.2 (pra ver o ponto)
    size = 0.5,         # Aumentei de 0.2 para 0.5 (linha mais grossa)
    width = 0.8         # Deixa a caixa ocupar mais espaço lateral
  ) +
  
  # Mantendo sua lógica de coluna única
  facet_wrap(~ categoria_mapa, ncol = 1) + 
  
  scale_fill_manual(values = cores_mapa) +
  
  coord_cartesian(ylim = c(0.1, 0.6)) +
  
  labs(
    title = "Dinâmica do SIF por Uso e Cobertura do Solo",
    x = "Ano / Trimestre", # Voltei o label X se quiser
    y = "SIF 757"
  ) +
  
  # AJUSTE 2: Fonte base maior
  theme_bw(base_size = 14) + 
  
  theme(
    # AJUSTE 3: Textos dos eixos legíveis
    # Mudei size de 6 para 10. Com size=6 ninguém lê no pôster.
    axis.text.x = element_text(angle = 90, vjust = 0.5, hjust = 1, size = 10),
    
    legend.position = "none",
    
    strip.background = element_rect(fill = "gray95"),
    # Mudei size de 6 para 12 (Títulos das categorias grandes)
    strip.text = element_text(face = "bold", size = 12)
  )

# --- 3. SALVAR GIGANTE (O Segredo) ---
# Salva um arquivo bem alto (height = 20) para "esticar" as caixas
# ggsave("SIF_Gigante.png", plot = p_final, width = 10, height = 15, dpi = 300, limitsize = FALSE)
# 
# message("Gráfico salvo! Abra o arquivo SIF_Boxplot_Gigante.png para ver o resultado.")

```


```{r}
# --- 1. CRIAR OS SUPER GRUPOS ---
dados_comparativos_sif <- dados_analise_sif |> 
  mutate(
    Super_Grupo = case_when(
      # Time da Floresta
      categoria_mapa %in% c("Terra Indígena", "Unidade de Conservação", "Floresta") ~ "Áreas Florestais/Protegidas",
      
      # Time do Agro
      categoria_mapa %in% c("Soja", "Pastagem") ~ "Áreas Agrícolas (Soja/Pasto)",
      
      # O resto vira NA
      TRUE ~ NA_character_
    )
  ) |> 
  # Removemos o que não entrou nos grupos (água, urbano, etc.)
  filter(!is.na(Super_Grupo))

# --- 2. DEFINIR CORES SEMÂNTICAS ---
cores_duelo <- c(
  "Áreas Florestais/Protegidas"  = "#228B22", # Verde Floresta
  "Áreas Agrícolas (Soja/Pasto)" = "#B22222"  # Vermelho Fogo
)

# --- 3. O GRÁFICO DO DUELO ---
ggplot(dados_comparativos_sif, aes(x = year_trimestre_label, y = daily_sif757, fill = Super_Grupo)) +
  
  # Boxplot agrupado
  geom_boxplot(alpha = 0.8, outlier.size = 0.3, position = position_dodge(width = 0.8)) +
  
  # Linha Zero de referência
  geom_hline(yintercept = 0, linetype = "dashed", color = "gray40") +
  
  # Travar escala como você pediu (-5 a 5)
  coord_cartesian(ylim = c(0.1, 0.6)) +
  
  # Cores
  scale_fill_manual(values = cores_duelo) +
  
  theme_bw() +
  
  labs(
    title = "sif: Floresta vs. Agricultura",
    x = "Ano / Trimestre",
    y = "sif",
    fill = "Grupo"
  ) +
  
  theme(
    axis.text.x = element_text(angle = 90, vjust = 0.5), # Texto em pé
    legend.position = "top", # Legenda em cima pra destacar os times
    legend.title = element_text(face = "bold"),
    plot.title = element_text(face = "bold", size = 14)
  )

# ggsave("boxplot_duelo_floresta_vs_agro.png", width = 12, height = 6, dpi = 300)
```
```{r}
# Vamos agregar por Ano e Trimestre separado para montar a matriz
dados_matriz_sif <- dados_comparativos_sif |> 
  # Extrair ano e trimestre do label se não tiver as colunas separadas
  # (Assumindo que você tem colunas 'year' e 'trimestre_label' no dataframe original)
  group_by(year, trimestre_label, Super_Grupo) |> 
  summarise(Media = mean(daily_sif757, na.rm = TRUE), .groups = "drop")

ggplot(dados_matriz_sif, aes(x = trimestre_label, y = factor(year), fill = Media)) +
  
  # Os quadradinhos
  geom_tile(color = "white") +
  
  # Separa um bloco para Floresta e outro para Agro
  facet_wrap(~Super_Grupo) +
  
  # Escala de cor divergente (Azul = Baixo, Branco = Zero, Vermelho = Alto)
  scale_fill_gradient2(low = "red", mid = "white", high = "green", midpoint = 0.31) +
  
  theme_minimal() +
  labs(
    title = "Matriz de Intensidade de Carbono",
    x = "Trimestre",
    y = "Ano",
    fill = "Anomalia Média"
  )
```

```{r}
library(sf)
library(dplyr)

# --- 1. PREPARAÇÃO DOS DADOS (SF) ---
base_sf <- base_territorial |> 
  filter(!is.na(longitude), !is.na(latitude)) |> 
  st_as_sf(coords = c("longitude", "latitude"), crs = 4326, remove = FALSE) |>
  # Renomeia coordenadas da base para serem nossa CHAVE ÚNICA DE LIGAÇÃO
  rename(lat_base = latitude, lon_base = longitude)

sif_sf <- dados_sif |> 
  filter(!is.na(longitude), !is.na(latitude)) |> 
  st_as_sf(coords = c("longitude", "latitude"), crs = 4326, remove = FALSE)

xco2_sf <- dados_xco2 |> 
  filter(!is.na(longitude), !is.na(latitude)) |> 
  st_as_sf(coords = c("longitude", "latitude"), crs = 4326, remove = FALSE)


# --- 2. JOIN ESPACIAL (MANTENDO LEVE) ---
# Mantemos apenas o essencial aqui para o R não travar processando texto repetido

message(">> 1/2 Alinhando SIF com a Base Territorial...")
sif_alinhado <- st_join(sif_sf, base_sf, join = st_nearest_feature) |>
  st_drop_geometry() |>
  as_tibble() |>
  select(year_trimestre_label, lat_base, lon_base, daily_sif757) 

message(">> 2/2 Alinhando XCO2 com a Base Territorial...")
xco2_alinhado <- st_join(xco2_sf, base_sf, join = st_nearest_feature) |>
  st_drop_geometry() |>
  as_tibble() |>
  select(year_trimestre_label, lat_base, lon_base, xco2_anomalia) 


# --- 2.5. AGREGAR PELA MÉDIA (NUMÉRICO) ---

sif_unico <- sif_alinhado |>
  group_by(lat_base, lon_base, year_trimestre_label) |>
  summarise(daily_sif757 = mean(daily_sif757, na.rm = TRUE), .groups = "drop")

xco2_unico <- xco2_alinhado |>
  group_by(lat_base, lon_base, year_trimestre_label) |>
  summarise(xco2_anomalia = mean(xco2_anomalia, na.rm = TRUE), .groups = "drop")


# --- 3. A GRANDE UNIÃO NUMÉRICA ---
message(">> Unindo SIF e XCO2...")

dados_analise_nums <- inner_join(
  sif_unico,
  xco2_unico,
  by = c("lat_base", "lon_base", "year_trimestre_label")
)


# --- 4. O RESGATE DOS DADOS (ENRIQUECIMENTO) --- [AQUI ESTÁ A SOLUÇÃO]
# Agora pegamos as categorias da 'base_sf' original e colamos de volta

# 4.1 Criar um "Dicionário de Pixels" (sem geometria para ser rápido)
metadados_base <- base_sf |>
  st_drop_geometry() |>
  as_tibble() |>
  select(
    lat_base, lon_base,  # As chaves para conectar
    uso_solo_code, uso_solo_nome, classe_uso, 
    flag_indigena, flag_conservacao, categoria_mapa
  ) |>
  distinct(lat_base, lon_base, .keep_all = TRUE) # Garante que cada pixel é único

# 4.2 Colar os metadados na tabela de análise
message(">> Reintegrando dados de Uso do Solo e Categorias...")

dados_analise_total <- left_join(
  dados_analise_nums,
  metadados_base,
  by = c("lat_base", "lon_base")
)

message("✅ Pronto! Linhas finais: ", nrow(dados_analise_total))
glimpse(dados_analise_total)
```



```{r}
# --- SÉRIE TEMPORAL (Z-SCORE) ---

# 1. Preparar média da Amazônia inteira por data
serie_temporal <- dados_analise_total |>
  group_by(year_trimestre_label) |>
  summarise(
    sif_mean = mean(daily_sif757, na.rm = TRUE),
    xco2_mean = mean(xco2_anomalia, na.rm = TRUE)
  ) |>
  # 2. Padronizar (Scale) para plotar junto
  mutate(
    sif_z = scale(sif_mean),
    xco2_z = scale(xco2_mean)
  )

# 3. Plotar as linhas juntas
ggplot(serie_temporal, aes(x = year_trimestre_label)) +
  # Linha SIF (Verde)
  geom_line(aes(y = sif_z, group = 1, color = "SIF"), size = 1.2) +
  geom_point(aes(y = sif_z, color = "SIF "), size = 3) +
  
  # Linha XCO2 (Vermelho/Cinza)
  geom_line(aes(y = xco2_z, group = 1, color = "XCO2 Anomalia"), size = 1.2, linetype = "dashed") +
  geom_point(aes(y = xco2_z, color = "XCO2 Anomalia"), size = 3) +
  
  scale_color_manual(values = c("SIF" = "darkblue", "XCO2 Anomalia" = "darkorange3")) +
  
  labs(
    title = "Série Temporal: SIF vs Anomalia",
    y = "Z-Score",
    x = "Trimestre",
    color = "Variável"
  ) +
  theme_bw() +
  theme(axis.text.x = element_text(angle = 45, hjust = 1))
```
```{r}
library(dplyr)
library(ggplot2)
# install.packages("patchwork") # Se ainda não tiver, para juntar os plots no final
library(patchwork) 

# --- 1. PREPARAÇÃO DOS DADOS (Cálculo do Z-Score por Categoria) ---
serie_temporal_uso <- dados_analise_total |>
  filter(!is.na(categoria_mapa)) |>
  # Agrupa para tirar a média de cada trimestre em cada uso
  group_by(categoria_mapa, year_trimestre_label) |>
  summarise(
    sif_mean = mean(daily_sif757, na.rm = TRUE),
    xco2_mean = mean(xco2_anomalia, na.rm = TRUE),
    .groups = "drop_last" 
  ) |>
  # O PULO DO GATO: O scale roda dentro do grupo da categoria
  mutate(
    sif_z = as.numeric(scale(sif_mean)),
    xco2_z = as.numeric(scale(xco2_mean))
  ) |>
  ungroup()

# --- 2. CRIAR A FUNÇÃO DE PLOTAGEM (Estilo Série Temporal) ---
plotar_zscore_individual <- function(nome_categoria) {
  
  # 1. Filtra a categoria já processada
  dados_plot <- serie_temporal_uso |> 
    filter(categoria_mapa == nome_categoria)
  
  if(nrow(dados_plot) == 0) return(NULL)
  
  # 2. Pega a cor da categoria para usar no Título (Estilo visual)
  cor_titulo <- cores_mapa[nome_categoria]
  
  # 3. Plotagem das Linhas Cruzadas
  p <- ggplot(dados_plot, aes(x = year_trimestre_label)) +
    
    # Linha SIF (Verde Escuro - Fotossíntese)
    geom_line(aes(y = sif_z, group = 1, color = "SIF"), size = 1.2) +
    geom_point(aes(y = sif_z, color = "SIF"), size = 3) +
    
    # Linha XCO2 (Vermelho/Laranja - Carbono)
    geom_line(aes(y = xco2_z, group = 1, color = "XCO2"), size = 1.2, linetype = "dashed") +
    geom_point(aes(y = xco2_z, color = "XCO2"), size = 3) +
    
    # Cores fixas para as variáveis (para facilitar leitura)
    scale_color_manual(values = c("SIF" = "forestgreen", "XCO2" = "firebrick")) +
    
    # Linha zero de referência
    geom_hline(yintercept = 0, color = "gray80", size = 0.5) +
    
    labs(
      title = paste(nome_categoria), # Nome curto para caber no painel
      subtitle = "Sincronia (Z-Score)",
      y = "Desvio Padrão (Z)",
      x = NULL,
      color = NULL
    ) +
    
    theme_bw() +
    
    theme(
      # Título na cor da categoria (Igual ao seu boxplot)
      plot.title = element_text(face = "bold", size = 14, color = cor_titulo),
      axis.text.x = element_text(angle = 90, vjust = 0.5, size = 8),
      legend.position = "bottom" # Legenda embaixo para não comer espaço lateral
    )
  
  return(p)
}

# --- 3. CHAMAR UM POR UM (Igual você fez) ---

# 1. Terra Indígena
z1 <- plotar_zscore_individual("Terra Indígena")
print(z1)

# 2. Pastagem
z2 <- plotar_zscore_individual("Pastagem")
print(z2)

# 3. Soja
z3 <- plotar_zscore_individual("Soja")
print(z3)

# 4. Floresta
z4 <- plotar_zscore_individual("Floresta")
print(z4)

# 5. Unidade de Conservação
z5 <- plotar_zscore_individual("Unidade de Conservação")
print(z5)


# --- 4. BÔNUS: MONTAR O PAINEL GIGANTE (Patchwork) ---
# Aqui a gente junta tudo num layout top para salvar

layout_final <- (z1 + z5) / (z4 + z2) / z3 + 
  plot_layout(guides = "collect") & # "collect" junta as legendas numa só lá embaixo
  theme(legend.position = "bottom")

# Salvar Gigante
ggsave("Serie_Temporal_ZScore_UsoSolo.png", plot = layout_final, width = 12, height = 18, dpi = 300)
```



```{r}
data_set_clima <- "../data/dados_nasapower_completo.rds"
readRDS(data_set_clima)
```

```{r}
library(dplyr)
library(sf)
library(lubridate)
library(stringr)

# ==============================================================================
# PASSO 1: COMPACTAR NASA POWER (Diário -> Trimestral)
# ==============================================================================
message(">> 1. Compactando dados da NASA...")

nasa_trimestral <- nasa_raw |>
  mutate(
    date = as.Date(yyyymmdd), 
    year = year(date),
    quarter = quarter(date),
    # Cria label limpo "2022/T1" (Sem espaços!)
    year_trimestre_label = paste0(year, "/T", quarter)
  ) |>
  group_by(lon, lat, year_trimestre_label) |>
  summarise(
    precip_acumulado = sum(prectotcorr, na.rm = TRUE),      # Soma chuva
    rad_media        = mean(allsky_sfc_sw_dwn, na.rm = TRUE), # Média Sol
    temp_media       = mean(t2m, na.rm = TRUE),             # Média Temp
    .groups = "drop"
  )

# ==============================================================================
# PASSO 2: MAPEAR VIZINHOS (Apenas Espacial - Sem Tempo)
# ==============================================================================
# Descobre qual pixel da NASA atende qual pixel da sua Base
message(">> 2. Criando mapa de ligação espacial (Grid x Grid)...")

# Grid NASA (Pontos Únicos)
nasa_grid_unico <- nasa_trimestral |>
  distinct(lon, lat) |> 
  st_as_sf(coords = c("lon", "lat"), crs = 4326, remove = FALSE) |>
  rename(lon_nasa = lon, lat_nasa = lat)

# Grid BASE (Pontos Únicos)
base_grid_unico <- base_territorial |>
  filter(!is.na(longitude), !is.na(latitude)) |>
  distinct(longitude, latitude) |>
  mutate(lat_base = latitude, lon_base = longitude) |>
  st_as_sf(coords = c("longitude", "latitude"), crs = 4326)

# Join Espacial (Nearest Feature)
# AQUI ESTAVA O SEGREDO: Cruzamos apenas coordenadas, ignorando datas
mapa_pixels <- st_join(base_grid_unico, nasa_grid_unico, join = st_nearest_feature) |>
  st_drop_geometry() |>
  as_tibble() |>
  select(lat_base, lon_base, lat_nasa, lon_nasa)

# ==============================================================================
# PASSO 3: EXPANDIR DADOS (Tabela) E UNIR TUDO
# ==============================================================================
message(">> 3. Trazendo a série temporal e unindo com SIF/XCO2...")

# A. Prepara Clima (Expande o mapa espacial para todas as datas)
clima_expandido <- mapa_pixels |>
  inner_join(nasa_trimestral, by = c("lat_nasa" = "lat", "lon_nasa" = "lon")) |>
  mutate(
    # Padronização de segurança
    lat_key = round(lat_base, 5),
    lon_key = round(lon_base, 5),
    year_trimestre_label = str_remove_all(year_trimestre_label, " ")
  ) |>
  select(lat_key, lon_key, year_trimestre_label, precip_acumulado, rad_media, temp_media)

# B. Prepara sua Base Principal (Cria chaves idênticas)
dados_analise_pronto <- dados_analise_total |>
  mutate(
    lat_key = round(lat_base, 5),
    lon_key = round(lon_base, 5),
    year_trimestre_label = str_remove_all(year_trimestre_label, " ")
  )

# C. O Join Final
dados_completo_clima <- inner_join(
  dados_analise_pronto,
  clima_expandido,
  by = c("lat_key", "lon_key", "year_trimestre_label")
) |>
  # Remove chaves auxiliares para limpar
  select(-lat_key, -lon_key)

message("✅ SUCESSO! Base final montada com SIF, XCO2 e CLIMA.")
message("Total de Linhas: ", nrow(dados_completo_clima))
glimpse(dados_completo_clima)
```
```{r}

dados_completo_clima |>
  ggplot(aes(x = year_trimestre_label, y = precip_acumulado)) +
  geom_boxplot(fill = "orange") +
  labs(
    title = "Distribuição de precip_acumulado por Ano e Época",
    x = "Ano e Época",
    y = "precip_acumulado"
  ) +
  theme_bw() +
  theme(axis.text.x = element_text(angle = 45, hjust = 1))

dados_completo_clima |>
  ggplot(aes(x = year_trimestre_label, y = rad_media)) +
  geom_boxplot(fill = "orange") +
  labs(
    title = "Distribuição de rad_media por Ano e Época",
    x = "Ano e Época",
    y = "rad_media"
  ) +
  theme_bw() +
  theme(axis.text.x = element_text(angle = 45, hjust = 1))

dados_completo_clima |>
  ggplot(aes(x = year_trimestre_label, y = temp_media)) +
  geom_boxplot(fill = "orange") +
  labs(
    title = "Distribuição de temp_media por Ano e Época",
    x = "Ano e Época",
    y = "temp_media"
  ) +
  theme_bw() +
  theme(axis.text.x = element_text(angle = 45, hjust = 1))
```


```{r}
library(dplyr)
library(ggplot2)
library(tidyr) # Necessário para pivotar os dados para o heatmap

# --- 1. PREPARAR MATRIZ DE CORRELAÇÃO ---
# Selecionar apenas as colunas numéricas de interesse
dados_correlacao <- dados_completo_mestrado |>
  select(
    "Anomalia XCO2" = xco2_anomalia,
    "SIF (Fotossíntese)" = daily_sif757,
    "Precipitação (Soma)" = precip_acumulado,
    "Temperatura (Média)" = temp_media,
    "Radiação (Média)" = rad_media
  )

# Calcular a matriz de correlação de Pearson
matriz_cor <- cor(dados_correlacao, use = "complete.obs", method = "pearson")

# Transformar em formato longo para o ggplot
cor_longa <- as.data.frame(matriz_cor) |>
  mutate(Variavel1 = rownames(matriz_cor)) |>
  pivot_longer(cols = -Variavel1, names_to = "Variavel2", values_to = "Correlacao")

# --- 2. PLOTAR O HEATMAP ---
ggplot(cor_longa, aes(x = Variavel1, y = Variavel2, fill = Correlacao)) +
  # Cria os quadrados
  geom_tile(color = "white") +
  # Adiciona os números dentro dos quadrados
  geom_text(aes(label = round(Correlacao, 2)), color = "black", size = 4) +
  
  # Escala de cores (Azul = Negativo, Vermelho = Positivo)
  scale_fill_gradient2(
    low = "#2166ac", mid = "#f7f7f7", high = "#b2182b", 
    midpoint = 0, limits = c(-1, 1), 
    name = "Pearson (r)"
  ) +
  
  labs(
    title = "Matriz de Correlação Geral: Clima x Carbono x Vegetação",
    subtitle = "Relações trimestrais em toda a área de estudo",
    x = NULL, y = NULL
  ) +
  theme_minimal() +
  theme(
    axis.text.x = element_text(angle = 45, hjust = 1, face = "bold"),
    axis.text.y = element_text(face = "bold"),
    panel.grid = element_blank()
  ) +
  coord_fixed()


# --- PLOT 2: Como o CLIMA afeta a ANOMALIA DE XCO2 ---

dados_completo_mestrado |>
  # 1. Selecionar as variáveis
  select(xco2_anomalia, precip_acumulado, temp_media, rad_media) |>
  
  # 2. Pivotar o CLIMA para formato longo (para poder facetar)
  pivot_longer(
    cols = c(precip_acumulado, temp_media, rad_media),
    names_to = "Variavel_Climatica",
    values_to = "Valor_Climatico"
  ) |>
  
  # 3. Renomear para ficar bonito no gráfico
  mutate(Variavel_Climatica = factor(Variavel_Climatica, 
         labels = c("Precipitação Acumulada (mm)", 
                    "Radiação Média (W/m²)", 
                    "Temperatura Média (°C)"))) |>

  # 4. Plotar
  ggplot(aes(x = Valor_Climatico, y = xco2_anomalia)) +
  
  # Pontos (usar alpha baixo pois são muitos dados)
  geom_point(alpha = 0.1, color = "firebrick") +
  
  # Linha de tendência linear (lm)
  geom_smooth(method = "lm", color = "black", size = 1) +
  
  # Divide o gráfico em 3 painéis (um para cada variável climática)
  facet_wrap(~ Variavel_Climatica, scales = "free_x") +
  
  labs(
    title = "Resposta da Anomalia de XCO2 ao Clima",
    subtitle = "Relação entre variáveis climáticas e concentração de carbono",
    y = "Anomalia de XCO2 (ppm)",
    x = "Valor da Variável Climática"
  ) +
  theme_bw(base_size = 14) +
  theme(strip.background = element_rect(fill = "gray90", color = NA))



# --- PLOT 3: Como o CLIMA afeta o SIF (Fotossíntese) ---

dados_completo_mestrado |>
  # 1. Selecionar as variáveis (Agora SIF é o foco)
  select(daily_sif757, precip_acumulado, temp_media, rad_media) |>
  
  # 2. Pivotar o CLIMA
  pivot_longer(
    cols = c(precip_acumulado, temp_media, rad_media),
    names_to = "Variavel_Climatica",
    values_to = "Valor_Climatico"
  ) |>
  
  # 3. Renomear labels
  mutate(Variavel_Climatica = factor(Variavel_Climatica, 
         labels = c("Precipitação Acumulada (mm)", 
                    "Radiação Média (W/m²)", 
                    "Temperatura Média (°C)"))) |>

  # 4. Plotar (Y agora é SIF)
  ggplot(aes(x = Valor_Climatico, y = daily_sif757)) +
  
  # Pontos (Cor verde para lembrar planta)
  geom_point(alpha = 0.1, color = "forestgreen") +
  
  # Linha de tendência
  geom_smooth(method = "lm", color = "black", size = 1) +
  
  facet_wrap(~ Variavel_Climatica, scales = "free_x") +
  
  labs(
    title = "Resposta da Fotossíntese (SIF) ao Clima",
    subtitle = "Relação entre variáveis climáticas e atividade da vegetação",
    y = "SIF 757 (W/m²/sr/µm)",
    x = "Valor da Variável Climática"
  ) +
  theme_bw(base_size = 14) +
  theme(strip.background = element_rect(fill = "gray90", color = NA))
```

```{r}
# virar data.frame com colunas latitude/longitude + atributos
# grid_df <- as.data.frame(grid_quadrante)           # atributos (@data)
# coords  <- sp::coordinates(grid_quadrante)         # matriz [lon, lat]
# grid_df$longitude <- coords[,1]
# grid_df$latitude  <- coords[,2]
# 
# # (opcional) padronizar casas decimais para evitar mismatch por flutuação
# kgr_maps  <- kgr_maps  |> mutate(
#   latitude  = round(latitude, 6),
#   longitude = round(longitude, 6)
# )
# grid_df <- grid_df |> mutate(
#   latitude  = round(latitude, 6),
#   longitude = round(longitude, 6)
# )
# 
# kgr_maps <- kgr_maps |>
#   left_join(grid_df, by = c("latitude","longitude"))

```

## Padrões espaciais de XCO2 para a região por época
```{r}
season <- kgr_maps |> pull(year_epoca_label) |> unique()
map(season, ~{
  kgr_maps |> 
    filter(year_epoca_label == .x) |> 
    ggplot(aes(x = longitude, y = latitude)) +
    geom_tile(aes(fill = daily_sif757)) +
    scale_fill_viridis_c(option = "mako", direction = -1) + 
    coord_equal() +
    labs(x = "Longitude",
         y = "Latitude",
         fill = "daily_sif757",
         title = .x) +
    theme_bw()
}) 
```

## Padrões espaciais de anomalia de xco2 por estação
```{r}
#season <- kgr_maps |> pull(year_epoca_label) |> unique()
#map(season, ~{
#  kgr_maps |> 
#     filter(year_epoca_label == .x) |> 
#     ggplot(aes(x = longitude, y = latitude)) +
#     geom_tile(aes(fill = daily_sif757)) +
#     scale_fill_viridis_c(option = "inferno", direction = -1) + 
#     coord_equal() +
#     labs(x = "Longitude",
#          y = "Latitude",
#          fill = "daily_sif757",
#          title = .x) +
#     theme_bw()
# })
```


```{r}
map(unique(kgr_maps$year_epoca_label), ~{
  
  # Identificar hotspots 
  hotspots <- kgr_maps |>
    dplyr::filter(year_epoca_label == .x) |> 
    dplyr::slice_max(xco2_anomaly, n = 5, with_ties = FALSE) |>
    dplyr::mutate(tipo = "hotspot")  
  
  coldspots <- kgr_maps |>
    dplyr::filter(year_epoca_label == .x) |> 
    dplyr::slice_min(xco2_anomaly, n = 5, with_ties = FALSE) |>
    dplyr::mutate(tipo = "coldspot")  
  
  pontos_destaque <- dplyr::bind_rows(hotspots, coldspots)
  
  kgr_maps |> 
    dplyr::filter(year_epoca_label == .x) |> 
    ggplot2::ggplot(ggplot2::aes(x = latitude, y = longitude)) +
    ggplot2::geom_tile(ggplot2::aes(fill = xco2_anomaly)) +
    ggplot2::geom_point(data = pontos_destaque,
               ggplot2::aes(x = latitude, y = longitude, color = tipo),
               shape = 21, size = 3, fill = "white", stroke = 1.2) +
    ggplot2::scale_color_manual(values = c("hotspot" = "red", "coldspot" = "blue")) +
    ggplot2::geom_point(
      data = kgr_maps |> 
        dplyr::filter(year_epoca_label == .x, xco2_anomaly > 0) |>
        dplyr::summarise(
          lon_centro = sum(longitude * xco2_anomaly, na.rm = TRUE) / sum(xco2_anomaly, na.rm = TRUE),
          lat_centro = sum(latitude  * xco2_anomaly, na.rm = TRUE) / sum(xco2_anomaly, na.rm = TRUE)
        ),
      ggplot2::aes(x = lat_centro, y = lon_centro),  # <- atenção: eixos estão trocados no ggplot
      color = "cyan", size = 2.5, shape = 4, stroke = 1.2) +
    viridis::scale_fill_viridis(option = "inferno") +
    ggplot2::coord_equal(
      xlim = c(-12.3561, -1.6058),   # latitude (x no seu plot)
      ylim = c(-59.7700, -49.8361),  # longitude (y no seu plot)
      expand = FALSE
    ) +
    ggplot2::facet_wrap(~ year_epoca_label) +
    ggplot2::labs(
      x = "Longitude", y = "Latitude", fill = "xco2_anomaly",
      title = .x
    ) +
    ggplot2::theme_bw()
})


```

## Mapa de anomalia média
```{r}
kgr_maps |> 
  group_by(longitude, latitude) |> 
  summarise(
    anomaly_xco2_mean = mean(xco2_anomaly, na.rm=TRUE)
  ) |> 
  ggplot(aes(x=longitude, y=latitude)) +
  geom_tile(aes(fill = anomaly_xco2_mean)) +
  scale_fill_viridis_c(option = "inferno") +
  coord_equal() +
  labs(x="Longitude",
       y="Latitude",
       fill="mean_anomaly_xco2") +
  theme_bw()
```
