
```{r, include = FALSE}
knitr::opts_chunk$set(
  collapse = TRUE,
  warning = FALSE,
  error = FALSE,
  message = FALSE,
  eval = TRUE,
  comment = "#>"
)
```

## Carregando pacotes
```{r}
library(tidyverse)
library(ggridges)
library(ggpubr)
library(geobr)
library(gstat)
library(vegan)
library(dplyr)
library(ggplot2)
source("../R/my-function.R")
```

#Carregando polígono do Brasil
```{r}
country_br <- geobr::read_country(showProgress = FALSE)
```
# Carregando os dados de xco2 e filtrar
```{r}

data_set_xco2 <- readr::read_rds("../data/data-set-xco2.rds") |>
  dplyr::filter(
    longitude >= -59.7700 & longitude <= -49.8361,
    latitude >= -12.3561 & latitude <= -1.6058
  ) |>
  dplyr::mutate(
    time = lubridate::as_datetime(time, tz = "America/Sao_Paulo"),
    year = lubridate::year(time),
    month = lubridate::month(time),
    day = lubridate::day(time),
    
    date = lubridate::as_date(time)
  )




data_set_xco2_anomal <- data_set_xco2 |>
  dplyr::filter(xco2_quality_flag == 0) |>
  dplyr::group_by(date) |>
  
  tidyr::nest() |>
  
  dplyr::mutate(nobs = purrr::map_int(data, nrow)) |>  
  
  dplyr::filter(nobs >= 5) |>
  
  tidyr::unnest(data) |>  
  
  dplyr::group_by(year, month) |> 
  dplyr::mutate(
    xco2_anomalia = xco2 - median(xco2, na.rm = TRUE),  # mantém sua lógica
    .after = xco2
  ) |> 
  
  dplyr::ungroup()

# Visualizar estrutura
dplyr::glimpse(data_set_xco2_anomal)

# Salvar resultado
readr::write_rds(data_set_xco2_anomal, "../data/data-set-xco2-anomalia.rds")


```

# Criando coluna de semestre
```{r}
data_set_xco2_anomal <- data_set_xco2_anomal %>%
  mutate(
    epoca = case_when(
      month %in% 1:6   ~ "Jan_Jun",
      month %in% 7:12  ~ "Jul_Dez"
    )
  )
head(data_set_xco2)
```

# Análise da regressão linear simples para caracterização da tendencia XCO2
```{r}
mod_trend_xco2 <- lm(xco2 ~ year,
                      data = data_set_xco2_anomal |>
                        filter(xco2_quality_flag == 0) |>
                        drop_na() |>
                        mutate( year = year - min(year))
 )
```

# retirando a tendencia e separando por quadrimestre, estou retirando # a tendencia e substituindo o arquivo que existia com tendencia, #para o sem tendencia
```{r}
 a_co2 <- mod_trend_xco2$coefficients[[1]]
 b_co2 <- mod_trend_xco2$coefficients[[2]]

 data_set_xco2_anomal_sem_tendencia <- data_set_xco2_anomal |>
   filter(xco2_quality_flag == 0,
          year >= 2020 & year <= 2025) |>
   mutate(
     year_modif = year -min(year),
     xco2_est = a_co2+b_co2*year_modif,
     delta = xco2_est-xco2,
     xco2_detrend = (a_co2-delta) - (mean(xco2) - a_co2)
   ) |>
   select(-c( time, xco2_quality_flag,xco2_incerteza,
             path,year_modif:delta)) |>
   rename(xco2_tend = xco2,
          xco2_stend= xco2_detrend) |>
   mutate(
     xco2_anomalia = xco2_stend - median(xco2_stend, na.rm = TRUE),
     .after = xco2_stend
   ) |>
   ungroup()
```

#####################################
AGREGAÇÃO ESPACIAL PARA DADOS GEOGRÁFICOS
```{r}
data_set_xco2_anomal |> 
  ggplot2::ggplot(ggplot2::aes(x=longitude,y=latitude,col=date))+
  ggplot2::geom_point()
```

```{r}
xco2_agg <- data_set_xco2_anomal |>
  dplyr::mutate(ano = lubridate::year(date),
                mes = lubridate::month(date)) |> 
  dplyr::group_by(longitude,latitude,ano,mes) |> 
  dplyr::summarise(xco2 = mean(xco2))
    
nrow(xco2_agg) == nrow(data_set_xco2_anomal)
```

```{r}
min_lon <- -59.7700
max_lon <- -49.8361
min_lat <- -12.3561
max_lat <- -1.6058

dist_grid <- 0.25


grid_quadrante <- expand.grid(
  longitude = seq(min_lon, max_lon, dist_grid),
  latitude = seq(min_lat, max_lat, dist_grid)
)

plot(grid_quadrante)
```

```{r}
# 1) Adiciona ano/mês ao seu dataset (sem resumir)
xco2_agg <- data_set_xco2_anomal |>
  dplyr::mutate(
    ano = lubridate::year(date),
    mes = lubridate::month(date)
  )

# 2) Vetores do grid (data.frame com longitude/latitude já criado acima)
grid_lon <- grid_quadrante$longitude
grid_lat <- grid_quadrante$latitude

for(i in 2020:2021){ # como neste exemplo só estamos utilizando dados de fev de 15 e  16
  aux_xco2 <- xco2_agg |> # tabela auxiliar
    dplyr::filter(ano==i)
  vct_xco2 <- vector();dist_xco2 <- vector(); # vetores vazios necessarios
  grid_lon <- vector();grid_lat <- vector();
  for(k in 1:nrow(aux_xco2)){
    d <- sqrt((aux_xco2$longitude[k]-grid_quadrante$longitude)^2+  # calculo da distancia entre as obs e o grid
                (aux_xco2$latitude[k]-grid_quadrante$latitude)^2
              )
    min_index <- order(d)[1]
    vct_xco2[k] <- aux_xco2$xco2[min_index]
    dist_xco2[k] <- d[order(d)[1]]
    grid_lon[k] <- grid_quadrante$longitude[min_index]
    grid_lat[k] <- grid_quadrante$latitude[min_index]
  }
   aux_xco2$dist_xco2 <- dist_xco2
  aux_xco2$xco2_new <- vct_xco2
  aux_xco2$grid_lon <- grid_lon
  aux_xco2$grid_lat <- grid_lat
  if(i == 2020){
    xco2_agg_novo <- aux_xco2
  }else{
    xco2_agg_novo <- rbind(xco2_agg_novo,aux_xco2)
  }
}
```

```{r}
xco2_agg_novo |>
  dplyr::mutate(
    dist_conf = sqrt((longitude - grid_lon)^2 + (latitude - grid_lat)^2)
  ) |>
  dplyr::glimpse()
```



```{r}
nrow(xco2_agg_novo |>
  dplyr::mutate(
    dist_conf = sqrt((longitude - grid_lon)^2 + (latitude - grid_lat)^2),
    dist_bol = dist_xco2 - dist_conf
  ) |> 
  dplyr::filter(dist_bol ==0)) == nrow(xco2_agg_novo)
```

```{r}
xco2_agg_novo |> 
  dplyr::filter(dist_xco2<0.15) |>
  dplyr::group_by(grid_lon,grid_lat,ano,mes) |> # agora podemos agregar os dados pelas coordenadas do grid
  dplyr::summarise(
    xco2_mean = mean(xco2_new),
    xco2_incerteza = mean(xco2_incerteza),
    xco2_sd = sd(xco2_new),
    nobs = dplyr::n(),
    xco2_se = xco2_sd/sqrt(nobs))
```


```{r}
xco2_agg_novo |>
  dplyr::filter(dist_xco2<0.15) |> # distancia maxima desejada
  dplyr::group_by(grid_lon,grid_lat,ano,mes) |> # agora podemos agregar os dados pelas coordenadas do grid
  dplyr::summarise(
    xco2_mean = mean(xco2_new),
    xco2_incerteza = mean(xco2_incerteza),
    xco2_sd = sd(xco2_new),
    nobs = dplyr::n(),
    xco2_se = xco2_sd/sqrt(nobs)
  ) |>
  ggplot2::ggplot(ggplot2::aes(x=grid_lon,y=grid_lat,col=xco2_mean))+
  ggplot2::geom_point()
```

