
```{r, include = FALSE}
knitr::opts_chunk$set(
  collapse = TRUE,
  warning = FALSE,
  error = FALSE,
  message = FALSE,
  eval = TRUE,
  comment = "#>"
)
```

## Carregando pacotes
```{r}
library(tidyverse)
library(ggridges)
library(ggpubr)
library(geobr)
library(gstat)
library(vegan)
library(dplyr)
library(ggplot2)
source("../R/my-function.R")
```

#Carregando polígono do Brasil
```{r}
country_br <- geobr::read_country(showProgress = FALSE)
```
# Carregando os dados de xco2 e filtrar
```{r}

data_set_xco2 <- readr::read_rds("../data/data-set-xco2.rds") |>
  dplyr::filter(
    longitude >= -59.7700 & longitude <= -49.8361,
    latitude >= -12.3561 & latitude <= -1.6058
  ) |>
  dplyr::mutate(
    time = lubridate::as_datetime(time, tz = "America/Sao_Paulo"),
    year = lubridate::year(time),
    month = lubridate::month(time),
    day = lubridate::day(time),
    
    date = lubridate::as_date(time)
  )


data_set_xco2_anomal <- data_set_xco2 |>
  dplyr::filter(xco2_quality_flag == 0) |>
  dplyr::group_by(date) |>
  
  tidyr::nest() |>
  
  dplyr::mutate(nobs = purrr::map_int(data, nrow)) |>
  
  dplyr::filter(nobs >= 5) |>
  
  dplyr::ungroup() |>
  
  dplyr::mutate(
    data = purrr::map(data, ~ dplyr::mutate(.x, xco2_anomalia = .x$xco2 - median(.x$xco2, na.rm = TRUE)))
  ) |>
  
  tidyr::unnest(data)

dplyr::glimpse(data_set_xco2_anomal)

readr::write_rds(data_set_xco2_anomal, "../data/data-set-xco2-anomalia.rds")
```

# Criando coluna de semestre
```{r}
data_set_xco2_anomal <- data_set_xco2_anomal %>%
  mutate(
    epoca = case_when(
      month %in% 1:6   ~ "Jan_Jun",
      month %in% 7:12  ~ "Jul_Dez"
    )
  )
head(data_set_xco2)
```

# Análise da regressão linear simples para caracterização da tendencia XCO2
```{r}
mod_trend_xco2 <- lm(xco2 ~ year,
                      data = data_set_xco2_anomal |>
                        filter(xco2_quality_flag == 0) |>
                        drop_na() |>
                        mutate( year = year - min(year))
 )
```

# retirando a tendencia e separando por quadrimestre, estou retirando # a tendencia e substituindo o arquivo que existia com tendencia, #para o sem tendencia
```{r}
 a_co2 <- mod_trend_xco2$coefficients[[1]]
 b_co2 <- mod_trend_xco2$coefficients[[2]]

 data_set_xco2_anomal_sem_tendencia <- data_set_xco2_anomal |>
   filter(xco2_quality_flag == 0,
          year >= 2020 & year <= 2025) |>
   mutate(
     year_modif = year -min(year),
     xco2_est = a_co2+b_co2*year_modif,
     delta = xco2_est-xco2,
     xco2_detrend = (a_co2-delta) - (mean(xco2) - a_co2)
   ) |>
   select(-c( time, xco2_quality_flag,xco2_incerteza,
             path,year_modif:delta)) |>
   rename(xco2_tend = xco2,
          xco2_stend= xco2_detrend) |>
   mutate(
     xco2_anomalia = xco2_stend - median(xco2_stend, na.rm = TRUE),
     .after = xco2_stend
   ) |>
   ungroup()
```


#####
AGORA COMEÇA O SEMIVARIOGRAMA E A KRIGAGEM DOS GURI
 
 
## Criando e filtrando o grid da área de estudo
```{r}
min_lon <- -59.7700
max_lon <- -49.8361
min_lat <- -12.3561
max_lat <- -1.6058

dist_grid <- 0.20


grid_quadrante <- expand.grid(
  longitude = seq(min_lon, max_lon, dist_grid),
  latitude = seq(min_lat, max_lat, dist_grid)
)

 ggplot(grid_quadrante, aes(x = longitude, y = latitude)) +
   geom_point(size = 0.1, color = "blue") +
   ggtitle("Grid de Pontos para a Área de Estudo") +
   theme_minimal() +
   coord_equal()
readr::write_rds(grid_quadrante, "../data/grid_quadrante.rds")
glimpse(grid_quadrante)
sp::coordinates(grid_quadrante) = ~ longitude + latitude
```

## PASSO 1)

```{r}
#meu_ano = 2022
#minha_epoca = "Jul_Dez"
#nr <- data_set_xco2_anomal_sem_tendencia |> 
#  filter(year == meu_ano,
#         epoca == minha_epoca) |> 
#  nrow()

#df_aux_geo <- data_set_xco2_anomal_sem_tendencia |> 
#  filter(year == meu_ano,
#         epoca == minha_epoca) |> 
#  sample_n(.65*nr) |> 
#  select(longitude, latitude, xco2_stend)
#sp::coordinates(df_aux_geo) = ~ longitude + latitude
#plot(df_aux_geo@coords)
```

## PASSO 2 - Construção do Semivariograma Experimental

```{r}
#form <- xco2_stend ~ 1
#vari_exp <- gstat::variogram(form, data = df_aux_geo,
#                      cressie = FALSE,
#                      cutoff = 5, # distância máxima 8
#                      width = .25) # distancia entre pontos
#vari_exp  |>
# ggplot(aes(x=dist, y=gamma)) +
#  geom_point() +
#  labs(x="lag (º)",
#       y=expression(paste(gamma,"(h)")))
```
## PASSO 3) Ajuste dos modelos matemáticos teóricos ao semivariograma experimental

```{r}
#patamar=1.4
#alcance=1
#epepita=0.5
#modelo_1 <- fit.variogram(vari_exp,vgm(patamar,"Sph",alcance,epepita))
#modelo_2 <- fit.variogram(vari_exp,vgm(patamar,"Exp",alcance,epepita))
#modelo_3 <- fit.variogram(vari_exp,vgm(patamar,"Gau",alcance,epepita))
#plot_my_models(modelo_1,modelo_2,modelo_3)
```
## PASSO 4) Escolha do melhor modelo

O melhor modelo é aquele que apresenta um coeficiente de regressão o mais próximo de 01 e o interesepto o mais próximo de 0.

```{r}
#conjunto_validacao <- df_aux_geo |>
#  as_tibble() |>
#  sample_n(300)
#sp::coordinates(conjunto_validacao) = ~longitude + latitude
#modelos<-list(modelo_1,modelo_2,modelo_3)
##for(j in 1:3){
#  est<-0
#  for(i in 1:nrow(conjunto_validacao)){
#    valid <- gstat::krige(formula=form, conjunto_validacao[-i,], conjunto_validacao, model=modelos[[j]])
#    est[i]<-valid$var1.pred[i]
#  }
#  obs<-as.data.frame(conjunto_validacao)[,3]
#  RMSE<-round((sum((obs-est)^2)/length(obs))^.5,3)
#  mod<-lm(obs~est)
#  b<-round(mod$coefficients[2],3)
#  se<-round(summary(mod)$coefficients[4],3)
# r2<-round(summary(mod)$r.squared,3)
#  a<-round(mod$coefficients[1],3)
#  plot(est,obs,xlab="Estimado", ylab="Observado",pch=j,col="blue",
#       main=paste("Modelo = ",modelos[[j]][2,1],"; Coef. Reg. = ", b, " (SE = ",se, ", r2 = ", r2,")\ny intersept = ",a,"RMSE = ",RMSE ))
#  abline(lm(obs~est));
#  abline(0,1,lty=3)
#}
```
## PASSO 5) Definido o melhor modelo, precisamos guardar os valores.

```{r}
#modelo <- modelo_1 ## sempre modificar
# Salvando os parâmetros dos melhores modelo
#model <- modelo |> slice(2) |> pull(model)
#rss <- round(attr(modelo, "SSErr"),4)
#c0 <- round(modelo$psill[[1]],4)
#c0_c1 <- round(sum(modelo$psill),4)
#a <- ifelse(model == "Gau", round(modelo$range[[2]]*(3^.5),2),
#            ifelse(model == "Exp",round(3*modelo$range[[2]],2),
#            round(modelo$range[[2]],2)))
#
#
#r2 <- vari_exp |> add_column( model = model, a=a, c0 = c0,
#                                 c0_c1 = c0_c1) |>
#mutate(
#      gamma_m = ifelse(model == "Sph",
#        ifelse(dist <= a, c0 + (c0_c1 - c0) * (3/2 * (dist/a) - 1/2 * #(dist/a)^3),c0_c1), ifelse(model == "Exp", c0 + #(c0_c1-c0)*(1-exp(-3*(dist/a))),c0 + (c0_c1-c0)*(1-exp(-(dist/a)^2)))),
#      residuo_total = (gamma-mean(gamma))^2,
#      residuo_mod = (gamma - gamma_m)^2
#    ) |>
#    summarise(
#      r2=(sum(residuo_total) - sum(residuo_mod))/sum(residuo_total)
#    ) |> pull(r2)

#tibble(
# meu_ano, minha_epoca, model, c0, c0_c1, a, rss, r2
#) |> mutate(gde = c0/c0_c1, .after = "a") |>
#  write_csv(paste0("../output/best-fit/",meu_ano,"-",minha_epoca,".csv"))

#ls_csv <- list.files("../output/best-fit/",full.names = TRUE,pattern = ".csv")
#map_df(ls_csv, read_csv) |>
#  writexl::write_xlsx("../output/semivariogram-models.xlsx")
#png(filename = paste0("../output/semivar-",meu_ano,"-",minha_epoca,".png"),
#    width = 800, height = 600)
#plot(vari_exp,model=modelo,cex.lab=2, col=1,pl=F,pch=16,cex=2.2,ylab=list("Semivariância",cex=2.3),xlab=list("Distância de Separação h (m)",cex=2.3,cex.axis=4))
#dev.off()
```

## Passo 6 - Krigagem Ordinária - interpolação em locais não amostrados


```{r}
#ko_variavel <- krige(formula=form, df_aux_geo, grid_quadrante, model=modelo,
 #                    block=c(0.1,0.1),
  #                   nsim=0,
   #                  na.action=na.pass,
    #                 debug.level=-1
#)
```

Passo 7 - Visualização dos padrões espaciais e armazenamento dos dados e imagem.

```{r}
#mapa <- as_tibble(ko_variavel) |>
# ggplot(aes(x=longitude, y=latitude)) +
#  geom_tile(aes(fill = var1.pred)) +
#  scale_fill_viridis_c() +
#  coord_equal() +
#  labs(x="Longitude",
#       y="Latitude",
#       fill="xco2") +
 # theme_bw()
#mapa
#ggsave(paste0("../output/mapas/kgr-xco2-",meu_ano,"-",minha_epoca,".png"), 
 #      plot = mapa, width = 10, height = 8, dpi = 300)
#df <- ko_variavel |>
#  as_tibble() 
#write_rds(df,paste0("../output/mapas/kgr-xco2-",meu_ano,"-",minha_epoca,".rds"))
```

## KRIGAGEM DOS GURI DEU CERTO!!!!!!!
## Compilar mapas gerados
```{r}
library(tidyverse)

# PASSO 1: Listar os arquivos
list_rds <- list.files("../output/mapas/",
                       pattern = ".rds$",
                       full.names = TRUE)

# PASSO 2: Função corrigida para ler e processar cada arquivo
rds_reader <- function(path){
  nome_do_arquivo <- basename(path)
  readr::read_rds(path) |>
    mutate(
      info = stringr::str_remove(nome_do_arquivo, "\\.rds$") |> 
             stringr::str_remove("^kgr-xco2-"),
      year = stringr::str_sub(info, 1, 4),
      epoca_n = ifelse(stringr::str_detect(info, "Jan_Jun"), 1, 2),
      year_epoca_label = paste0(year, "/epoca ", epoca_n)
    ) |>
    rename(
      xco2 = var1.pred, 
      xco2_std = var1.var,
      latitude = latitude,
      longitude = longitude
    ) |>
    select(latitude, longitude, xco2, xco2_std, year_epoca_label)
}

# PASSO 3: Aplicar a função e criar a tabela final
kgr_maps <- map_df(list_rds, rds_reader)

# PASSO 4: (NOVO) Calcular a anomalia para cada grupo
kgr_maps <- kgr_maps |> 
  group_by(year_epoca_label) |> 
  mutate(xco2_anomaly = xco2 - median(xco2, na.rm = TRUE),
         .after = xco2)

# PASSO 5: Gerar o gráfico
kgr_maps |> 
  ggplot(aes(x = year_epoca_label, y = xco2)) +
  geom_boxplot(fill = "gray") +
  labs(
    title = "Distribuição de XCO2 por Ano e Época",
    x = "Ano e Época",
    y = "XCO2"
  ) +
  theme_bw() +
  theme(axis.text.x = element_text(angle = 45, hjust = 1))
```

## Anomalia compilada de todas épocas
```{r}
kgr_maps |> 
  group_by(year_epoca_label) |> 
  ggplot(aes(year_epoca_label,xco2_anomaly)) +
  geom_boxplot(fill="orange")+
  theme_bw()
```

```{r}

# virar data.frame com colunas latitude/longitude + atributos
grid_df <- as.data.frame(grid_quadrante)           # atributos (@data)
coords  <- sp::coordinates(grid_quadrante)         # matriz [lon, lat]
grid_df$longitude <- coords[,1]
grid_df$latitude  <- coords[,2]

# (opcional) padronizar casas decimais para evitar mismatch por flutuação
kgr_maps  <- kgr_maps  |> mutate(
  latitude  = round(latitude, 6),
  longitude = round(longitude, 6)
)
grid_df <- grid_df |> mutate(
  latitude  = round(latitude, 6),
  longitude = round(longitude, 6)
)

kgr_maps <- kgr_maps |>
  left_join(grid_df, by = c("latitude","longitude"))

```

## Padrões espaciais de XCO2 para o estado por época
```{r}
season <- kgr_maps |> pull(year_epoca_label) |> unique()
map(season, ~{
  kgr_maps |> 
    filter(year_epoca_label == .x) |> 
    ggplot(aes(x = longitude, y = latitude)) +
    geom_tile(aes(fill = xco2)) +
    scale_fill_viridis_c(option = "mako", direction = -1) + 
    coord_equal() +
    labs(x = "Longitude",
         y = "Latitude",
         fill = "XCO2",
         title = .x) +
    theme_bw()
}) 
```

## Padrões espaciais de anomalia de xco2 por estação
```{r}
season <- kgr_maps |> pull(year_epoca_label) |> unique()
map(season, ~{
  kgr_maps |> 
    filter(year_epoca_label == .x) |> 
    ggplot(aes(x = longitude, y = latitude)) +
    geom_tile(aes(fill = xco2_anomaly)) +
    scale_fill_viridis_c(option = "inferno", direction = -1) + 
    coord_equal() +
    labs(x = "Longitude",
         y = "Latitude",
         fill = "XCO2",
         title = .x) +
    theme_bw()
})
```


```{r}
library(purrr)

map(unique(kgr_maps$year_epoca_label), ~{
  
  # Identificar hotspots 
  hotspots <- kgr_maps |>
    dplyr::filter(year_epoca_label == .x) |> 
    dplyr::slice_max(xco2_anomaly, n = 5, with_ties = FALSE) |>
    dplyr::mutate(tipo = "hotspot")  
  
  coldspots <- kgr_maps |>
    dplyr::filter(year_epoca_label == .x) |> 
    dplyr::slice_min(xco2_anomaly, n = 5, with_ties = FALSE) |>
    dplyr::mutate(tipo = "coldspot")  
  
  pontos_destaque <- dplyr::bind_rows(hotspots, coldspots)
  
  kgr_maps |> 
    dplyr::filter(year_epoca_label == .x) |> 
    ggplot2::ggplot(ggplot2::aes(x = latitude, y = longitude)) +
    ggplot2::geom_tile(ggplot2::aes(fill = xco2_anomaly)) +
    ggplot2::geom_point(data = pontos_destaque,
               ggplot2::aes(x = latitude, y = longitude, color = tipo),
               shape = 21, size = 3, fill = "white", stroke = 1.2) +
    ggplot2::scale_color_manual(values = c("hotspot" = "red", "coldspot" = "blue")) +
    ggplot2::geom_point(
      data = kgr_maps |> 
        dplyr::filter(year_epoca_label == .x, xco2_anomaly > 0) |>
        dplyr::summarise(
          lon_centro = sum(longitude * xco2_anomaly, na.rm = TRUE) / sum(xco2_anomaly, na.rm = TRUE),
          lat_centro = sum(latitude  * xco2_anomaly, na.rm = TRUE) / sum(xco2_anomaly, na.rm = TRUE)
        ),
      ggplot2::aes(x = lat_centro, y = lon_centro),  # <- atenção: eixos estão trocados no ggplot
      color = "cyan", size = 2.5, shape = 4, stroke = 1.2) +
    viridis::scale_fill_viridis(option = "inferno") +
    ggplot2::coord_equal(
      xlim = c(-12.3561, -1.6058),   # latitude (x no seu plot)
      ylim = c(-59.7700, -49.8361),  # longitude (y no seu plot)
      expand = FALSE
    ) +
    ggplot2::facet_wrap(~ year_epoca_label) +
    ggplot2::labs(
      x = "Longitude", y = "Latitude", fill = "xco2_anomaly",
      title = .x
    ) +
    ggplot2::theme_bw()
})


```

## Mapa de anomalia média
```{r}
kgr_maps_beta_anom |>
  ggplot(aes(x=latitude, y=longitude)) +
  geom_tile(aes(fill = anomaly_xco2)) +
  scale_fill_viridis_c(option = "inferno") +
  coord_equal() +
  labs(x="Longitude",
       y="Latitude",
       fill="mean_anomaly_xco2") +
  theme_bw()
```
## Anomalia para cada estação no período todo (TOP 10 )

```{r}
ap(season,~{
  hotspots <- left_join(
  citys |> filter(abbrev_state == "SP"),
  kgr_maps |>
    filter( season_year ==.x) |> 
    group_by(city) |> 
    summarise(
      xco2_anomaly = mean(xco2_anomaly,na.rm=TRUE)
    ) |> 
    rename(name_muni = city),
  by="name_muni") |>
    slice_max(xco2_anomaly, n = 10, with_ties = FALSE) |>
    mutate(tipo = "hotspot")
  
  coldspots <- left_join(
  citys |> filter(abbrev_state == "SP"),
  kgr_maps |>
    filter( season_year ==.x) |> 
    group_by(city) |> 
    summarise(
      xco2_anomaly = mean(xco2_anomaly,na.rm=TRUE)
    ) |> 
    rename(name_muni = city),
  by="name_muni") |>
    slice_min(xco2_anomaly, n = 10, with_ties = FALSE) |>
    mutate(tipo = "coldspot")
  
  # Juntar os pontos de interesse
  pontos_destaque <- bind_rows(hotspots, coldspots)
  
  
  left_join(
  citys |> filter(abbrev_state == "SP"),
  kgr_maps |>
    filter( season_year ==.x) |> 
    group_by(city) |> 
    summarise(
      xco2_anomaly = mean(xco2_anomaly,na.rm=TRUE)
    ) |> 
    rename(name_muni = city),
  by="name_muni") |> 
    drop_na() |> 
    ggplot() +
    geom_sf(aes(fill=xco2_anomaly), color="transparent",
            size=.05, show.legend = TRUE)  +
    geom_sf(data=citys |> filter(abbrev_state == "SP"), fill="transparent", size=3, show.legend = FALSE, lwd=.05, color="black") +
    geom_sf(data = pontos_destaque, 
            aes(color = tipo), size = 3, shape = 21, fill = "white", stroke = 1.2) +
    scale_fill_viridis_c(option = "inferno") +
    scale_color_manual(values = c("hotspot" = "red", "coldspot" = "blue")) +
  theme_bw() +
    theme(
      axis.text.x = element_text(size = rel(.9), color = "black"),
      axis.title.x = element_text(size = rel(1.1), color = "black"),
      axis.text.y = element_text(size = rel(.9), color = "black"),
      axis.title.y = element_text(size = rel(1.1), color = "black"),
      legend.text = element_text(size = rel(1), color = "black"),
      legend.title = element_text(face = 'bold', size = rel(1.2))
    ) +
  labs(fill = 'xco2_anomaly',
       x = 'Longitude',
       y = 'Latitude',
       title = .x)})
```

