---
output: github_document
---

<!-- README.md is generated from README.Rmd. Please edit that file -->

```{r, include = FALSE}
knitr::opts_chunk$set(
  collapse = TRUE,
  message = FALSE,
  error = FALSE,
  warning = FALSE,
  eval=FALSE,
  comment = "#>"
)
```

# Projeto Mestrado - Rodrigo Perim
## 👨‍🔬 Autores

-   **Rodrigo Baratiere Perim**\
    Mestrando em Agronomia (Ciência do Solo) - FCAV/Unesp\
    Email: [odrigo.perim\@unesp.br](mailto:rodrigo.perim@unesp.br)


-   **Prof. Dr. Alan Rodrigo Panosso**\
    Coorientador — Departamento de Ciências Exatas - FCAV/Unesp\
    Email: [alan.panosso\@unesp.br](mailto:alan.panosso@unesp.br)

## 📁 Etapas do Projeto


### ⬇️ Aquisição dos dados brutos

 - **Aquisição e download dos dados brutos** 
[OCO-2 e OCO-3](https://disc.gsfc.nasa.gov):
   
    
    
### 🔗 Links para Download dos dados compilados:

| Dados Processados Para Download
| :---: 
| [data-set-xco2.rds](https://drive.google.com/file/d/1E6oYKw7WyBRcgLaiFlPP1-ZTXTG4QO-2/view?usp=sharing)  ⬇️  
| [data-set-sif.rds](https://drive.google.com/file/d/1Tvy4T2O3YwY9sQwvHnDD3sZWkoqvwZbw/view?usp=sharing)  ⬇️ 
| [faxina-de-dados.R](https://raw.githubusercontent.com/arpanosso/projeto-mestrado-perim/refs/heads/master/data-raw/faxina-de-dados.R)

Formato dos arquivos:

 > .rds (formato nativo do R para carregamento rápido)
 
 > salve os arquivos na pasta `data` do projeto
 
### 🧹 Faxina de dados


#### Carregando os polígonos do Brasil

```{r}
country_br <- geobr::read_country(showProgress = FALSE)
```


#### Carregando os dados

```{r}
data_set_xco2 <- readr::read_rds("data/data-set-xco2.rds") |> 
  dplyr::mutate(
    time = lubridate::as_datetime(time, tz = "America/Sao_Paulo"),
    year = lubridate::year(time),
    month = lubridate::month(time),
    day = lubridate::day(time),
  )
dplyr::glimpse(data_set_xco2)
```


```{r}
data_set_sif <- readr::read_rds("data/data-set-sif.rds") |> 
  dplyr::mutate(
    time = lubridate::as_datetime(time, 
                                  origin = "1990-01-01 00:00:00",
                                  tz = "America/Sao_Paulo"),
    year = lubridate::year(time),
    month = lubridate::month(time),
    day = lubridate::day(time),
  )
dplyr::glimpse(data_set_sif)
```



