

## Carregando pacotes
```{r}
library(tidyverse)
library(ggridges)
library(ggpubr)
library(geobr)
library(gstat)
library(vegan)
library(dplyr)
library(ggplot2)
```

#Carregando polígono do Brasil
```{r}
country_br <- geobr::read_country(showProgress = FALSE)
```
# Carregando os dados de xco2 e filtrar
```{r}

data_set_xco2 <- readr::read_rds("../data/data-set-xco2.rds") |>
  dplyr::filter(
    longitude >= -59.7700 & longitude <= -49.8361,
    latitude >= -12.3561 & latitude <= -1.6058
  ) |>
  dplyr::mutate(
    time = lubridate::as_datetime(time, tz = "America/Sao_Paulo"),
    year = lubridate::year(time),
    month = lubridate::month(time),
    quarter = lubridate::quarter(time),
    day = lubridate::day(time),
    
    date = lubridate::as_date(time),
    quarter = paste0("Q", lubridate::quarter(time))
  )


data_set_xco2_anomal <- data_set_xco2 |>
  
  dplyr::filter(xco2_quality_flag == 0) |>
  
  dplyr::group_by(year, quarter) |>
  
  tidyr::nest() |>
  
  dplyr::mutate(nobs = purrr::map_int(data, nrow)) |>
  
  dplyr::filter(nobs >= 5) |>
  
  dplyr::ungroup() |>
  
  dplyr::mutate(
    data = purrr::map(data, ~ dplyr::mutate(.x, xco2_anomalia = .x$xco2 - median(.x$xco2, na.rm = TRUE)))
  ) |>
  
  tidyr::unnest(data)

dplyr::glimpse(data_set_xco2_anomal)

readr::write_rds(data_set_xco2_anomal, "../data/data-set-xco2-anomalia.rds")
```



# Carregando os dados de SIF
```{r}
data_set_sif <- readr::read_rds("../data/data-set-sif.rds") |>
  dplyr::filter(
    longitude >=-59.7700 & longitude <= -49.8361,
    latitude >=-12.3561 & latitude <= -1.6058
  ) |>
  dplyr::mutate(
    time = lubridate::as_datetime(time,
                                  origin = "1990-01-01 00:00:00",
                                  tz = "America/Sao_Paulo"),
    year = lubridate::year(time),
    month = lubridate::month(time),
    day = lubridate::day(time),
  )
dplyr::glimpse(data_set_sif)
readr::write_rds(data_set_sif,"../data/data-set-sif-filter.rds")
```

# Criando coluna de semestre
```{r}
data_set_xco2_anomal <- data_set_xco2_anomal %>%
  mutate(
    epoca = case_when(
      month %in% 1:6   ~ "Jan_Jun",
      month %in% 7:12  ~ "Jul_Dez"
    )
  )
head(data_set_xco2)
```

# Visualização de Histograma xco2
```{r}
data_set_xco2 |>
  dplyr::filter(year <2025) |>
  ggplot2::ggplot(ggplot2::aes(x=xco2)) +
  ggplot2::geom_histogram(color="black",fill="gray",
                          bins = 30) +
  ggplot2::coord_cartesian(xlim = c(395, 435) , ylim = c(0, 70000))+
  ggplot2::facet_wrap(~year, scales = "free") +
  ggplot2::theme_bw()
```

# Visualização de Histograma SIF
```{r}
data_set_sif |>
  dplyr::filter(year <2025) |>
  ggplot2::ggplot(ggplot2::aes(x=daily_sif757)) +
  ggplot2::geom_histogram(color="black",fill="gray",
                          bins = 30) +
  ggplot2::coord_cartesian(xlim = c(-2, 2) , ylim = c(0, 350000))+
  ggplot2::facet_wrap(~year, scales = "free") +
  ggplot2::theme_bw()
```

# Tendencia regional, r2 e plotagem de gráfico
```{r}
data_set_xco2_anomal |>
 sample_n(10000) |>
 drop_na() |>
 mutate( year = year - min(year)) |>
 ggplot(aes(x=year, y=xco2)) +
 geom_point() +
 geom_point(shape=21,color="black",fill="gray") +
 geom_smooth(method = "lm") +
 stat_regline_equation(aes(
 label =  paste(..eq.label.., ..rr.label.., sep = "*plain(\",\")~~"))) +
 theme_bw() +
 labs(x="Ano",y="xco2")
```

# Análise da regressão linear simples para caracterização da tendencia XCO2
```{r}
mod_trend_xco2 <- lm(xco2 ~ year,
                      data = data_set_xco2_anomal |>
                        filter(xco2_quality_flag == 0) |>
                        drop_na() |>
                        mutate( year = year - min(year))
 )
 mod_trend_xco2

 summary.lm(mod_trend_xco2)
```

# retirando a tendencia e separando por quadrimestre, estou retirando # a tendencia e substituindo o arquivo que existia com tendencia, #para o sem tendencia
```{r}
 a_co2 <- mod_trend_xco2$coefficients[[1]]
 b_co2 <- mod_trend_xco2$coefficients[[2]]

 data_set_xco2_anomal_sem_tendencia <- data_set_xco2_anomal |>
   filter(xco2_quality_flag == 0,
          year >= 2020 & year <= 2025) |>
   mutate(
     year_modif = year -min(year),
     xco2_est = a_co2+b_co2*year_modif,
     delta = xco2_est-xco2,
     xco2_detrend = (a_co2-delta) - (mean(xco2) - a_co2)
   ) |>
   select(-c( time, xco2_quality_flag,xco2_incerteza,
             path,year_modif:delta)) |>
   rename(xco2_trend = xco2,
          xco2 = xco2_detrend) |>
   mutate(
     xco2_anomalia = xco2 - median(xco2, na.rm = TRUE),
     .after = xco2
   ) |>
   ungroup()
```


# Visualização de Histograma Anomalia de XCO2
```{r}
data_set_xco2_anomal_sem_tendencia |>
  dplyr::filter(year <2025) |>
  ggplot2::ggplot(ggplot2::aes(x=xco2_anomalia)) +
  ggplot2::geom_histogram(color="black",fill="gray",
                          bins = 30) +
  # ggplot2::coord_cartesian(xlim = c(-2, 2) , ylim = c(0, 350000))+
  ggplot2::facet_wrap(~year, scales = "free")+
  theme_bw()
```
 

 # Plotando gráfico da distribuição de xco2 com tendencia por ano
 # separado por semestre

```{r}
data_set_xco2_anomal %>%

   ggplot(aes(x = xco2, y = as.factor(year), fill = epoca)) +

   geom_density_ridges(
     rel_min_height = 0.03,
     alpha = .6,
     color = "black"
   ) +

   scale_fill_viridis_d(name = "Epoca") +
   coord_cartesian(xlim = c(405, 425)) +
   theme_ridges() +

   labs(
     # title = "Distribuição Epoca de XCO₂ por Ano",
     x = expression(paste(CO[2]," (ppm)")),
     y = "Ano"
   )
```
 
 # Plotando gráfico da distribuição de xco2 sem tendencia por ano
 # separado por semestre
```{r}
data_set_xco2_anomal_sem_tendencia %>%

   ggplot(aes(x = xco2, y = as.factor(year), fill = epoca)) +

   geom_density_ridges(
     rel_min_height = 0.03,
     alpha = .6,
     color = "black"
   ) +

   scale_fill_viridis_d(name = "Epoca") +
   coord_cartesian(xlim = c(400, 415)) +
   theme_ridges() +

   labs(
     title = "Distribuição Epoca de XCO₂ por Ano",
     x = "Concentração de XCO₂ (ppm)",
     y = "Ano"
   )
```
 
  # Anomalia de xco2, criando a coluna.
```{r}
#data_set_xco2_com_tendencia <- data_set_xco2 %>%
#
#   filter(xco2_quality_flag == 0,
#         year >= 2020 & year <= 2025) %>%
#
#  group_by(year, month) %>% #MON
#
#   mutate(
#     xco2_anomaly = xco2 - median(xco2, na.rm = TRUE)
#   ) %>%
#
#  ungroup()
```
  
 # Anomalia de xco2 com tendencia
```{r}
data_set_xco2_anomal %>%
   ggplot(aes(x = xco2_anomalia, y = as.factor(year), fill = epoca)) +

   geom_density_ridges(
     rel_min_height = 0.03,
     alpha = .6,
     color = "black"
   ) +
     geom_vline(xintercept = 0, linetype = "dashed", color = "black") +

     scale_fill_manual(
       name = "Epoca",
       values = c(
         "Chuvosa. (Jan-Jun)" = "blue", # Tom de roxo/lilás
         "Seca. (Jul-Dez)" = "yellow"  # Tom de amarelo claro
       )
     ) +
  coord_cartesian(xlim = c(-5, 5))+
  theme_ridges()
```
 
# Anomalia de xco2 sem tendencia
```{r}
data_set_xco2_anomal_sem_tendencia %>%
    ggplot(aes(x = xco2_anomalia, y = as.factor(year), fill = epoca)) +

    geom_density_ridges(
      rel_min_height = 0.03,
      alpha = .6,
      color = "black"
    ) +
    geom_vline(xintercept = 0, linetype = "dashed", color = "black") +

    scale_fill_manual(
      name = "Epoca",
      values = c(
        "Chuvosa. (Jan-Jun)" = "blue",
        "Seca. (Jul-Dez)" = "yellow"
      )
    ) +
    coord_cartesian(xlim = c(-5, 5))+
  theme_ridges()
```

# Observando dados de anomalia
```{r}
 dados_temporais_epoca <- data_set_xco2_anomal %>%
  mutate(
      epoca = case_when(
        month %in% 1:6  ~ "Chuvosa (Jan-Jun)",
        month %in% 7:12 ~ "Seca (Jul-Dez)"
      )
    ) %>%
  mutate(
      epoca = factor(epoca, levels = c("Chuvosa (Jan-Jun)", "Seca (Jul-Dez)"))
    ) %>%
  group_by(year, epoca) %>%
  summarise(
      anomalia_media = mean(xco2_anomalia, na.rm = TRUE),
      desvio_padrao = sd(xco2_anomalia, na.rm = TRUE),
      .groups = "drop"
    ) %>%
  mutate(
      mes_representativo = case_when(
        epoca == "Chuvosa (Jan-Jun)" ~ 3,
        epoca == "Seca (Jul-Dez)"    ~ 9
      ),
      data = as.Date(paste(year, mes_representativo, "15", sep = "-"))
    )
print(dados_temporais_epoca)
```

#Estatistica do xco2 - com tendencia
```{r}

dados_xco2_mensais <- data_set_xco2_anomal %>%
  group_by(year, quarter) %>%
  summarise(
    xco2_media = mean(xco2, na.rm = TRUE),
    xco2_sd = sd(xco2, na.rm = TRUE),
    .groups = "drop"  
  ) %>%
  mutate(
    data = as.Date(paste(year, quarter, "15", sep = "-")),
    epoca = case_when(
      Q1 %in% 1:3  ~ "Q1",
      Q2 %in% 4:6 ~ "Q2",
      Q3 %in% 7:9  ~ "Q3",
      Q4 %in% 10:12 ~ "Q4"
    ),
    epoca = factor(epoca, levels = c("Q1", "Q2", "Q3", "Q4"))
  ) %>%
  arrange(data)

ggplot(dados_xco2_mensais, aes(x = data, y = xco2_media, color = epoca, fill = epoca)) +
  
  geom_ribbon(aes(ymin = xco2_media - xco2_sd, ymax = xco2_media + xco2_sd), alpha = 0.3, color = NA) +
  
  geom_line(linewidth = 1) +
  
  geom_point(size = 2.5) +
  

  scale_x_date(
    breaks = "1 year",  
    date_labels = "%b %Y"
  ) +
  
  labs(
    title = "Série Temporal Mensal de XCO₂ com tendencia",
    subtitle = "Média e Desvio Padrão para cada mês, com cores por época",
    x = "Data",
    y = "Concentração Média de XCO₂ (ppm)",
    color = "Época",
    fill = "Época"
  ) +
  theme_minimal() +
  theme(
    legend.position = "bottom",
    axis.text.x = element_text(angle = 45, hjust = 1)
  )
```

 #Estatistica do xco2 - SEM tendencia
```{r}

dados_xco2_mensais <- data_set_xco2_anomal_sem_tendencia %>%
  group_by(year, month) %>%
  summarise(
    xco2_media = mean(xco2, na.rm = TRUE),
    xco2_sd = sd(xco2, na.rm = TRUE),
    .groups = "drop"  
  ) %>%
  mutate(
    data = as.Date(paste(year, month, "15", sep = "-")),
    epoca = case_when(
      month %in% 1:6  ~ "Chuvosa (Jan-Jun)",
      month %in% 7:12 ~ "Seca (Jul-Dez)"
    ),
    epoca = factor(epoca, levels = c("Chuvosa (Jan-Jun)", "Seca (Jul-Dez)"))
  ) %>%
  arrange(data)

ggplot(dados_xco2_mensais, aes(x = data, y = xco2_media, color = epoca, fill = epoca)) +
  
  geom_ribbon(aes(ymin = xco2_media - xco2_sd, ymax = xco2_media + xco2_sd), alpha = 0.3, color = NA) +
  
  geom_line(linewidth = 1) +
  
  geom_point(size = 2.5) +
  
  scale_color_manual(values = c("Chuvosa (Jan-Jun)" = "blue", "Seca (Jul-Dez)" = "orange")) +
  scale_fill_manual(values = c("Chuvosa (Jan-Jun)" = "blue", "Seca (Jul-Dez)" = "orange")) +
  
  scale_x_date(
    breaks = "1 year",  
    date_labels = "%b %Y"
  ) +
  
  labs(
    title = "Série Temporal Mensal de XCO₂ SEM tendencia",
    subtitle = "Média e Desvio Padrão para cada mês, com cores por época",
    x = "Data",
    y = "Concentração Média de XCO₂ (ppm)",
    color = "Época",
    fill = "Época"
  ) +
  theme_minimal() +
  theme(
    legend.position = "bottom",
    axis.text.x = element_text(angle = 45, hjust = 1)
  )
```
 
 
#####
AGORA COMEÇA O SEMIVARIOGRAMA E A KRIGAGEM DOS GURI
 
 
## Criando e filtrando o grid da área de estudo
```{r}
min_lon <- -59.7700
max_lon <- -49.8361
min_lat <- -12.3561
max_lat <- -1.6058


dist_grid <- 0.20


grid_quadrante <- expand.grid(
  longitude = seq(min_lon, max_lon, dist_grid),
  latitude = seq(min_lat, max_lat, dist_grid)
)

 ggplot(grid_quadrante, aes(x = longitude, y = latitude)) +
   geom_point(size = 0.1, color = "blue") +
   ggtitle("Grid de Pontos para a Área de Estudo") +
   theme_minimal() +
   coord_equal()



readr::write_rds(grid_quadrante, "C:/Users/RODRIGO/Desktop/Projeto R mestrado/data/grid_quadrante.rds")

glimpse(grid_quadrante)
```


```{r}
df_aux_geo <- data_set_xco2_anomal |> 
  filter(year == 2020,
         epoca == "Jan_Jun") |> 
  select(longitude, latitude, xco2)

df_aux_geo |> 
  ggplot(aes(x=longitude, y=latitude)) + 
  geom_point()
  
```


## Construindo o semivariograma experimental
```{r}
sp_data <- sp::SpatialPointsDataFrame(
  coords = df_aux_geo[, c("longitude", "latitude")],
  data = df_aux_geo[, "xco2"]
)


names(sp_data) <- c("xco2")
```


```{r}
variograma_exp <- gstat::variogram(
  object = xco2 ~ 1,
  locations = sp_data,  
  cressie = FALSE,
  cutoff = 5,
  width = .25
)


ggplot(variograma_exp, aes(x = dist, y = gamma)) +
  geom_point(size = 3, color = "darkblue") +
  labs(
    x = "Distância de Separação (graus)",
    y = "Semivariância",
    title = "Semivariograma Experimental do XCO₂"
  ) +
  theme_minimal() +
  geom_hline(yintercept = var(sp_data$xco2, na.rm = TRUE), linetype = "dashed", color = "red") +
  annotate("text", x = 1.8, y = var(sp_data$xco2, na.rm = TRUE) + 0.1, label = "Variância da Amostra", color = "red", size = 4)


readr::write_rds(variograma_exp,"C:/Users/RODRIGO/Desktop/Projeto R mestrado/data/semivariograma_exp.rds")
```
## Ajuste de Modelos Teóricos ao Semivariograma Experimental
```{r}


variograma_exp <- readr::read_rds("C:/Users/RODRIGO/Desktop/Projeto R mestrado/data/semivariograma_exp.rds")



modelos_validos_ajuste <- list()

modelo_esferico <- gstat::fit.variogram(variograma_exp, vgm(psill = NA, model = "Sph", range = NA, nugget = NA))
if (!is.null(modelo_esferico) && !is.na(attr(modelo_esferico, "SSErr"))) {
  modelos_validos_ajuste$esferico <- modelo_esferico
}

modelo_exponencial <- gstat::fit.variogram(variograma_exp, vgm(psill = NA, model = "Exp", range = NA, nugget = NA))
if (!is.null(modelo_exponencial) && !is.na(attr(modelo_exponencial, "SSErr"))) {
  modelos_validos_ajuste$exponencial <- modelo_exponencial
}

modelo_gaussiano <- gstat::fit.variogram(variograma_exp, vgm(psill = NA, model = "Gau", range = NA, nugget = NA))
if (!is.null(modelo_gaussiano) && !is.na(attr(modelo_gaussiano, "SSErr"))) {
  modelos_validos_ajuste$gaussiano <- modelo_gaussiano
}

if (length(modelos_validos_ajuste) == 0) {
  stop("Nenhum modelo teórico pôde ser ajustado com sucesso. A estrutura dos dados pode ser complexa.")
}

curvas_seguras <- purrr::map(modelos_validos_ajuste, purrr::safely(~gstat::variogramLine(.x, dist_vector = variograma_exp$dist)$gamma))

nomes_validos <- names(purrr::keep(curvas_seguras, ~is.null(.x$error)))

modelos_curvas <- purrr::map_dfc(curvas_seguras, "result") %>%
  set_names(nomes_validos) 

modelos_ajustados <- tibble(dist = variograma_exp$dist) |>
  bind_cols(modelos_curvas) |>
  pivot_longer(cols = -dist, names_to = "Modelo", values_to = "gamma")

ggplot(variograma_exp, aes(x = dist, y = gamma)) +
  geom_point(size = 3, color = "darkblue") +
  geom_line(data = modelos_ajustados, aes(x = dist, y = gamma, color = Modelo), linewidth = 1) +
  labs(
    x = "Distância de Separação (graus)",
    y = "Semivariância",
    title = "Ajuste de Modelos Teóricos ao Semivariograma Experimental",
    color = "Modelo"
  ) +
  theme_minimal() +
  scale_color_manual(values = c("esferico" = "red", "exponencial" = "green", "gaussiano" = "purple"))

readr::write_rds(modelos_validos_ajuste, "C:/Users/RODRIGO/Desktop/Projeto R mestrado/data/modelos_ajustados_validos.rds")
```


##4 validação cruzado e escolha do melhor modelo
```{r}
library(gstat)
library(dplyr)
library(sp)
library(ggplot2)
library(readr)
library(purrr)
library(tibble)


df_aux_geo <- data_set_xco2_anomal

sp_data <- sp::SpatialPointsDataFrame(
  coords = data_set_analise[, c("longitude", "latitude")],
  data = data_set_analise[, "xco2"]
)
names(sp_data) <- c("xco2")

modelos_validos_ajuste <- readr::read_rds("C:/Users/RODRIGO/Desktop/Projeto R mestrado/data/modelos_ajustados_validos.rds")


modelos <- list(
  "Esférico" = modelos_validos_ajuste$esferico,
  "Exponencial" = modelos_validos_ajuste$exponencial
)


modelos <- purrr::discard(modelos, is.null)


for (j in seq_along(modelos)) {
  modelo_nome <- names(modelos)[j]
  modelo <- modelos[[j]]

  
  conjunto_validacao <- sp_data |> as_tibble() |> sample_n(50)
  sp::coordinates(conjunto_validacao) = ~longitude + latitude

  
  est <- numeric(nrow(conjunto_validacao))

  
  for (i in 1:nrow(conjunto_validacao)) {
    valid <- gstat::krige(
      formula = xco2 ~ 1,
      conjunto_validacao[-i, ],   
      conjunto_validacao[i, ],    
      model = modelo
    )
    est[i] <- valid$var1.pred[1]
  }

  obs <- conjunto_validacao$xco2 

  
  RMSE <- round(sqrt(mean((obs - est)^2, na.rm = TRUE)), 3)
  mod <- lm(obs ~ est)
  b <- round(mod$coefficients[2], 3)
  r2 <- round(summary(mod)$r.squared, 3)
  a <- round(mod$coefficients[1], 3)


  plot(
    est, obs,
    xlab = "Valor Estimado (ppm)",
    ylab = "Valor Observado (ppm)",
    pch = 16,
    col = "blue",
    main = paste(
      "Validação Cruzada para o Modelo", modelo_nome, "\n",
      "R² =", r2, "; RMSE =", RMSE, "\n",
      "Coef. Reg. (b) =", b, "; Intercepto (a) =", a
    )
  )
  abline(mod, col = "red", lty = 2) 
  abline(0, 1, col = "black", lty = 1) 
}


```



#####################
#####################

#Semivariograma e Krigagem dos GURI deu errado! Bora p IDW (Inverso da distância ponderada)

```{r}
library(dplyr)
library(readr)
library(sp)
library(ggplot2)

min_lon <- -59.7700
max_lon <- -49.8361
min_lat <- -12.3561
max_lat <- -1.6058

dist_grid <- 0.10

grid_quadrante <- expand.grid(
  longitude = seq(min_lon, max_lon, dist_grid),
  latitude = seq(min_lat, max_lat, dist_grid)
)

if (!dir.exists("data")) {
  dir.create("data")
}
readr::write_rds(grid_quadrante, "data/grid_quadrante.rds")

glimpse(grid_quadrante)
```

```{r}
library(gstat)
library(sp)
library(readr)
library(dplyr)
library(ggplot2)

data_set_analise <- data_set_xco2_anomal

grid_quadrante <- readr::read_rds("data/grid_quadrante.rds")

sp_data <- sp::SpatialPointsDataFrame(
  coords = data_set_analise[, c("longitude", "latitude")],
  data = data_set_analise[, "xco2"]
)
names(sp_data) <- c("xco2")

sp::coordinates(grid_quadrante) = ~longitude + latitude

idw_xco2 <- gstat::idw(
  formula = xco2 ~ 1,
  locations = sp_data,
  newdata = grid_quadrante,
  idp = 2.0
)

readr::write_rds(idw_xco2, "data/idw_xco2.rds")

glimpse(idw_xco2)
```

```{r}
library(ggplot2)
library(readr)
library(dplyr)
library(tidyr)

idw_xco2 <- readr::read_rds("data/idw_xco2.rds")

idw_df <- as.data.frame(idw_xco2)

ggplot(idw_df, aes(x = longitude, y = latitude, fill = var1.pred)) +
  geom_tile() +
  scale_fill_viridis_c(
    option = "plasma",
    name = expression(paste("Concentração de ", CO[2], " (ppm)"))
  ) +
  labs(
    title = "Mapa de Interpolação IDW do XCO₂",
    x = "Longitude",
    y = "Latitude"
  ) +
  coord_equal() +
  theme_minimal() +
  theme(
    legend.position = "bottom",
    plot.title = element_text(hjust = 0.5, face = "bold")
  )

ggsave(
  "mapa_idw_xco2.png",
  width = 10,
  height = 8,
  dpi = 300
)
```

```{r}
library(dplyr)
library(readr)
library(sp)
library(ggplot2)
library(tidyr)
library(purrr)

library(dplyr)
library(readr)
library(sp)
library(ggplot2)
library(tidyr)
library(purrr)

data_set_analise <- data_set_xco2_anomal

data_set_analise <- data_set_analise %>%
  mutate(
    longitude = as.numeric(as.character(longitude)),
    latitude = as.numeric(as.character(latitude)),
    xco2 = as.numeric(as.character(xco2))
  ) %>%
  na.omit()

grid_quadrante <- readr::read_rds("data/grid_quadrante.rds")
sp::coordinates(grid_quadrante) <- ~longitude + latitude

anos <- 2020:2024
epocas <- c("jan_jun", "jul_dez")

for (ano in anos) {
  for (epoca in epocas) {
    
    dados_filtrados <- data_set_analise %>%
      filter(year == ano, epoca == epoca) %>%
      na.omit()
    
    if (nrow(dados_filtrados) == 0) {
      cat("Não há dados para o ano", ano, "e época", epoca, "\n")
      next
    }
    
    sp_dados <- sp::SpatialPointsDataFrame(
      coords = dados_filtrados[, c("longitude", "latitude")],
      data = dados_filtrados[, "xco2", drop = FALSE]
    )
    names(sp_dados) <- c("xco2")
    
    idw_result <- gstat::idw(
      formula = xco2 ~ 1,
      locations = sp_dados,
      newdata = grid_quadrante,
      idp = 2.0
    )
    
    idw_df <- as.data.frame(idw_result) %>%
      mutate(
        ano = ano,
        epoca = epoca
      )
    
    mapa_plot <- ggplot(idw_df, aes(x = longitude, y = latitude, fill = var1.pred)) +
      geom_tile() +
      scale_fill_viridis_c(
        option = "plasma",
        name = expression(paste("Concentração de ", CO[2], " (ppm)"))
      ) +
      labs(
        title = paste("Mapa de Interpolação IDW do XCO₂ - ", ano, " (", epoca, ")", sep = ""),
        x = "Longitude",
        y = "Latitude"
      ) +
      coord_equal() +
      theme_minimal() +
      theme(
        legend.position = "bottom",
        plot.title = element_text(hjust = 0.5, face = "bold")
      )
    
    nome_arquivo <- paste("mapa_idw_", ano, "_", epoca, ".png", sep = "")
    ggsave(
      filename = nome_arquivo,
      plot = mapa_plot,
      width = 8,
      height = 8,
      dpi = 300
    )
    
    cat("Mapa salvo: ", nome_arquivo, "\n")
  }
}

cat("Todos os mapas foram gerados com sucesso e salvos na sua pasta de trabalho.\n")
```

