
```{r, include = FALSE}
knitr::opts_chunk$set(
  collapse = TRUE,
  warning = FALSE,
  error = FALSE,
  message = FALSE,
  eval = TRUE,
  comment = "#>"
)
```

## Carregando pacotes
```{r}
library(tidyverse)
library(ggridges)
library(viridis)
library(scales)
library(ggpubr)
library(terra)
library(geobr)
library(gstat)
library(vegan)
library(dplyr)
source("../R/my-function.R")
```

#Carregando polígono do Brasil
```{r}

country_br <- geobr::read_country(showProgress = FALSE)
```

# Carregando os dados de xco2 e filtrar
```{r}
data_set_xco2 <- readr::read_rds("../data/data-set-xco2.rds") |>
  dplyr::filter(
    longitude >= -59.7700 & longitude <= -49.8361,
    latitude >= -12.3561 & latitude <= -1.6058
  ) |>
  dplyr::mutate(
    time = lubridate::as_datetime(time, tz = "America/Sao_Paulo"),
    year = lubridate::year(time),
    month = lubridate::month(time),
    day = lubridate::day(time),
    date = lubridate::as_date(time)
  )

data_set_xco2_anomal <- data_set_xco2 |>
  dplyr::filter(xco2_quality_flag == 0) |>
  dplyr::group_by(date) |>
  tidyr::nest() |>
  dplyr::mutate(nobs = purrr::map_int(data, nrow)) |>  
  dplyr::filter(nobs >= 5) |>
  tidyr::unnest(data) |>  
  dplyr::group_by(year, month) |> 
  dplyr::mutate(
    xco2_anomalia = xco2 - median(xco2, na.rm = TRUE),  # mantém sua lógica
    .after = xco2
  ) |> 
  dplyr::ungroup()

# Visualizar estrutura
dplyr::glimpse(data_set_xco2_anomal)

# Salvar resultado
readr::write_rds(data_set_xco2_anomal, "../data/data-set-xco2-anomalia.rds")
```

# Criando coluna de semestre
```{r}
data_set_xco2_anomal <- data_set_xco2_anomal %>%
  mutate(
    epoca = case_when(
      month %in% 1:6   ~ "Jan_Jun",
      month %in% 7:12  ~ "Jul_Dez"
    )
  )
head(data_set_xco2)
```

# Análise da regressão linear simples para caracterização da tendencia XCO2
```{r}
mod_trend_xco2 <- lm(xco2 ~ year,
                      data = data_set_xco2_anomal |>
                        filter(xco2_quality_flag == 0) |>
                        drop_na() |>
                        mutate( year = year - min(year))
 )
```

# retirando a tendencia e separando por quadrimestre, estou retirando # a tendencia e substituindo o arquivo que existia com tendencia, #para o sem tendencia
```{r}
 a_co2 <- mod_trend_xco2$coefficients[[1]]
 b_co2 <- mod_trend_xco2$coefficients[[2]]

 data_set_xco2_anomal_sem_tendencia <- data_set_xco2_anomal |>
   filter(xco2_quality_flag == 0,
          year >= 2020 & year <= 2025) |>
   mutate(
     year_modif = year -min(year),
     xco2_est = a_co2+b_co2*year_modif,
     delta = xco2_est-xco2,
     xco2_detrend = (a_co2-delta) - (mean(xco2) - a_co2)
   ) |>
   select(-c( time, xco2_quality_flag,xco2_incerteza,
             path,year_modif:delta)) |>
   rename(xco2_tend = xco2,
          xco2_stend= xco2_detrend) |>
   mutate(
     xco2_anomalia = xco2_stend - median(xco2_stend, na.rm = TRUE),
     .after = xco2_stend
   ) |>
   ungroup()
```


# Interpolação Bilinear

```{r}
# extensão e resolução
dist_grid <- 0.25
min_lon <- -59.7700
max_lon <- -49.8361
min_lat <- -12.3561
max_lat <- -1.6058
grid_quadrante <- expand.grid(
  longitude = seq(min_lon, max_lon, dist_grid),
  latitude = seq(min_lat, max_lat, dist_grid)
)
r_template <- rast(
  xmin = min_lon, xmax = max_lon,
  ymin = min_lat, ymax = max_lat,
  resolution = c(dist_grid, dist_grid), crs = "EPSG:4326"
)
```

```{r}
# aqui eu escolho o que vai ser levado, ex: xco2, lat e long
pts <- vect(
  data_set_xco2_anomal |> select(longitude, latitude, xco2),
  geom = c("longitude","latitude"),
  crs = "EPSG:4326"
)

```

```{r}
r_mean <- rasterize(pts, r_template, field = "xco2", fun = "mean")
```


```{r}
grid_pts <- vect(grid_quadrante, geom = c("longitude","latitude"), crs = "EPSG:4326")
```

```{r}
# Bilinear no grid
bilinear_grid <- terra::extract(r_mean, grid_pts, method = "bilinear", xy = TRUE)

nm <- names(bilinear_grid)
bilinear_col <- which(nm == "lyr.1")
if (length(bilinear_col) == 1) names(bilinear_grid)[bilinear_col] <- "mean"

# anexar ao grid
grid_quadrante_bilinear <- grid_quadrante |>
  dplyr::bind_cols(bilinear_grid |> dplyr::select(mean))

```


```{r}
r_template <- rast(
  xmin = min_lon, xmax = max_lon,
  ymin = min_lat, ymax = max_lat,
  resolution = c(dist_grid, dist_grid),
  crs = "EPSG:4326"
)

dados_ae <- data_set_xco2_anomal %>%
  mutate(
    ano   = year(date),
    epoca = if_else(month(date) <= 6, "Jan_Jun", "Jul_Dez")
  )
# função: bilinear por (ano, epoca)
bilinear_por_grupo <- function(ano_alvo, epoca_alvo) {
  df <- dados_ae %>%
    dplyr::filter(ano == ano_alvo, epoca == epoca_alvo) %>%
    dplyr::select(longitude, latitude, xco2)

  if (nrow(df) == 0) return(NULL)

  pts <- terra::vect(df, geom = c("longitude", "latitude"), crs = "EPSG:4326")

  r_mean <- terra::rasterize(pts, r_template, field = "xco2", fun = "mean")

  grid_pts <- terra::vect(grid_quadrante, geom = c("longitude","latitude"), crs = "EPSG:4326")

  bil <- terra::extract(r_mean, grid_pts, method = "bilinear", xy = TRUE)

 
  val_col <- setdiff(names(bil), c("ID","x","y"))
  stopifnot(length(val_col) == 1L)
  names(bil)[names(bil) == val_col] <- "xco2_bilinear"


  out <- dplyr::bind_cols(grid_quadrante, bil["xco2_bilinear"]) %>%
    dplyr::mutate(ano = ano_alvo, epoca = epoca_alvo)

  out
}


comb <- dados_ae %>%
  dplyr::distinct(ano, epoca) %>%
  dplyr::arrange(ano, epoca)

grid_bilinear_ano_epoca <- purrr::pmap_dfr(
  list(comb$ano, comb$epoca),
  bilinear_por_grupo
)

ano_plot   <- 2023
epoca_plot <- "Jul_Dez"

ggplot() +
  geom_point(data = grid_quadrante, aes(longitude, latitude),
             color = "grey85", size = 1.8, alpha = 0.5) +
  geom_point(
    data = grid_bilinear_ano_epoca %>%
      dplyr::filter(ano == ano_plot, epoca == epoca_plot, !is.na(xco2_bilinear)),
    aes(longitude, latitude, fill = xco2_bilinear),
    shape = 21, size = 3.8, color = "black", stroke = 0.2
  ) +
  scale_fill_viridis_c(option = "magma", name = "XCO2 (ppm)") +
  coord_equal(xlim = c(min_lon, max_lon), ylim = c(min_lat, max_lat), expand = FALSE) +
  scale_x_continuous("Longitude (°)",
                     breaks = seq(floor(min_lon), ceiling(max_lon), by = 1),
                     labels = scales::number_format(accuracy = 1)) +
  scale_y_continuous("Latitude (°)",
                     breaks = seq(floor(min_lat), ceiling(max_lat), by = 1),
                     labels = scales::number_format(accuracy = 1)) +
  theme_bw() +
  theme(legend.position = "right", panel.grid.minor = element_blank())
```






