```{r, include = FALSE}
knitr::opts_chunk$set(
  collapse = TRUE,
  warning = FALSE,
  error = FALSE,
  message = FALSE,
  eval = TRUE,
  comment = "#>"
)
```

## Carregando pacotes
```{r}
library(tidyverse)
library(ggridges)
library(ggpubr)
library(geobr)
library(gstat)
library(vegan)
library(dplyr)
library(ggplot2)
source("../R/my-function.R")
```

#Carregando polígono do Brasil
```{r}
country_br <- geobr::read_country(showProgress = FALSE)
```


```{r}
data_set_sif <- readr::read_rds("../data/data-set-sif-filter.rds") |> 
  dplyr::filter(
    quality_flag <= 1)|>
  dplyr::mutate(
       trimestre = paste0("T", lubridate::quarter(time))
  ) # passar um mutate para criar a sif de análise...
```

```{r}
data_set_sif <- data_set_sif %>%
  mutate(
    epoca = case_when(
      month %in% 1:6   ~ "Jan_Jun",
      month %in% 7:12  ~ "Jul_Dez"
    ),
    daily_sif757 = daily_sif757  # adiciona a coluna da variável
  )

glimpse(data_set_sif)
```

# Carregando os dados de xco2 e filtrar
```{r}
data_set_xco2 <- readr::read_rds("../data/data-set-xco2.rds") |>
  dplyr::filter(
    longitude >= -59.7700 & longitude <= -49.8361,
    latitude  >= -12.3561 & latitude  <=  -1.6058
  ) |>
  dplyr::mutate(
    time  = lubridate::as_datetime(time, tz = "America/Sao_Paulo"),
    year  = lubridate::year(time),
    month = lubridate::month(time),
    day   = lubridate::day(time),
    date  = lubridate::as_date(time),
    trimestre = paste0("T", lubridate::quarter(time))
  )

# >>> Anomalia por mês do mesmo ano (mediana mensal por (year, month))
data_set_xco2_anomal <- data_set_xco2 |>
  dplyr::filter(xco2_quality_flag == 0) |>
  dplyr::group_by(year, trimestre) |>
  dplyr::filter(dplyr::n() >= 5) |>                                  
  dplyr::mutate(
    xco2_anomalia = xco2 - median(xco2, na.rm = TRUE)                
  ) |>
  dplyr::ungroup()

dplyr::glimpse(data_set_xco2_anomal)

readr::write_rds(data_set_xco2_anomal, "../data/data-set-xco2-anomalia.rds")


# data_set_xco2 <- readr::read_rds("../data/data-set-xco2.rds") |>
#   dplyr::filter(
#     longitude >= -59.7700 & longitude <= -49.8361,
#     latitude >= -12.3561 & latitude <= -1.6058
#   ) |>
#   dplyr::mutate(
#     time = lubridate::as_datetime(time, tz = "America/Sao_Paulo"),
#     year = lubridate::year(time),
#     month = lubridate::month(time),
#     day = lubridate::day(time),
#     date = lubridate::as_date(time)
#   )
# 
# 
# data_set_xco2_anomal <- data_set_xco2 |>
#   dplyr::filter(xco2_quality_flag == 0) |>
#   dplyr::group_by(date) |>
#   tidyr::nest() |>
#   dplyr::mutate(nobs = purrr::map_int(data, nrow)) |>
#   dplyr::filter(nobs >= 5) |>
#   dplyr::ungroup() |>
#   dplyr::mutate(
#     data = purrr::map(data, 
#                       ~ dplyr::mutate(.x, 
#                                       xco2_anomalia = .x$xco2 - median(
#                                         .x$xco2, na.rm = TRUE)))
#   ) |>
#   
#   tidyr::unnest(data)
# 
# dplyr::glimpse(data_set_xco2_anomal)
# 
# readr::write_rds(data_set_xco2_anomal, "../data/data-set-xco2-anomalia.rds")
# 
# data_set_xco2_anomal <- data_set_xco2_anomal |>
#  dplyr::mutate(trimestre = paste0("T", lubridate::quarter(date)))

# data_set_xco2_anomal |>
# mutate(
#     epoca = case_when(
#       month %in% 1:6   ~ "Jan_Jun",
#       month %in% 7:12  ~ "Jul_Dez"
#     )
#   )
```



```{r}
 
  # 2. PRÉ-PROCESSAMENTO E AGREGAÇÃO
dados_agregados <- data_set_xco2_anomal |>
  
  # Cria colunas auxiliares para garantir a ordenação correta no gráfico
  mutate(
    # Converte o número do mês (1-12) para o nome abreviado (Jan, Feb, ...)
    month_name = month.abb[month],
    
    # Transforma em FATOR com a ordem cronológica correta
    month_factor = factor(month_name, levels = month.abb)
  ) |>
  
  # Agrupa pelo novo fator (mês ordenado)
  group_by(month_factor) |>
  
  # Calcula a média mensal de XCO2
  summarise(
    median_xco2 = median(xco2, na.rm = TRUE),
    .groups = "drop"
  )


# 3. PLOTAGEM: GRÁFICO DE LINHA DA MÉDIA MENSAL
plot_xco2_mensal <- dados_agregados |>
  ggplot(aes(x = month_factor, y = median_xco2, group = 1)) +
  
  # Linha
  geom_line(linewidth = 1.2, color = "darkblue") +
  
  # Pontos
  geom_point(size = 3, color = "darkblue") +
  
  theme_minimal() +
  
  labs(
    title = expression(paste("Mediana Mensal de Concentração de ", CO[2], " Atmosférico (", XCO[2], ")")),
    x = "Mês",
    y = expression(paste("Concentração Média (", XCO[2], ")")),
    caption = "Dados agregados por mês."
  ) +
  
  theme(
    plot.title = element_text(hjust = 0.5, face = "bold"),
    axis.text.x = element_text(angle = 45, hjust = 1)
  )

print(plot_xco2_mensal)
```



```{r}
# Criando coluna de semestre

data_set_xco2_anomal <- data_set_xco2_anomal %>%
  mutate(
    epoca = case_when(
      month %in% 1:6   ~ "Jan_Jun",
      month %in% 7:12  ~ "Jul_Dez"
    )
  )
head(data_set_xco2_anomal)
```

# Análise da regressão linear simples para caracterização da tendencia XCO2
```{r}
mod_trend_xco2 <- lm(xco2 ~ year,
                      data = data_set_xco2_anomal |>
                        filter(xco2_quality_flag == 0) |>
                        drop_na() |>
                        mutate( year = year - min(year))
 )
```

# retirando a tendencia e separando por quadrimestre, estou retirando # a tendencia e substituindo o arquivo que existia com tendencia, #para o sem tendencia
```{r}
 a_co2 <- mod_trend_xco2$coefficients[[1]]
 b_co2 <- mod_trend_xco2$coefficients[[2]]

 data_set_xco2_anomal_sem_tendencia <- data_set_xco2_anomal |>
   filter(xco2_quality_flag == 0,
          year >= 2020 & year <= 2025) |>
   mutate(
     year_modif = year -min(year),
     xco2_est = a_co2+b_co2*year_modif,
     delta = xco2_est-xco2,
     xco2_detrend = (a_co2-delta) - (mean(xco2) - a_co2)
   ) |>
   select(-c( time, xco2_quality_flag,xco2_incerteza,
             path,year_modif:delta)) |>
   rename(xco2_tend = xco2,
          xco2_stend= xco2_detrend) |>
   mutate(
     xco2_anomalia = xco2_stend - median(xco2_stend, na.rm = TRUE),
     .after = xco2_stend
   ) |>
   ungroup()
```

```{r}
# 1. PRÉ-PROCESSAMENTO E AGREGAÇÃO
dados_para_plot_anual <- data_set_xco2_anomal_sem_tendencia |>
  
  # ❗ ETAPA CRUCIAL: Extrair 'year' e 'month'
  # Se sua coluna 'date' for texto, use 'ymd(date)' ou o formato correto.
  mutate(
    date = ymd(date), # Exemplo de conversão de data
    year = year(date),
    month = month(date)
  ) |>
  
  # Cria colunas auxiliares
  mutate(
    month_name = month.abb[month],
    month_factor = factor(month_name, levels = month.abb)
  ) |>
  
  # ❗ MUDANÇA 1: Agrupar por ANO E MÊS
  group_by(year, month_factor) |>
  
  # ❗ MUDANÇA 2: Calcula a MÉDIA mensal por ano
  summarise(
    median_xco2 = median(xco2_stend, na.rm = TRUE), # Mudança de median para mean
    .groups = "drop"
  )


# 2. PLOTAGEM: GRÁFICO DE LINHA POR ANO
plot_xco2_anual_mensal <- dados_para_plot_anual |>
  
  # ❗ MUDANÇA 3: Mapear 'group' e 'color' para o ANO
  # 'group=year' garante que o geom_line conecte os pontos do mesmo ano.
  # 'color=factor(year)' diferencia as linhas por cor.
  ggplot(aes(x = month_factor, y = median_xco2, group = year, color = factor(year))) +
  
  # Linha (uma linha por ano)
  geom_line(linewidth = 1.0) +
  
  # Pontos
  geom_point(size = 2) +
  
  theme_minimal() +
  
  labs(
    title = expression(paste("Mediana Mensal de ", CO[2], " Atmosférico (", XCO[2], ") por Ano")),
    x = "Mês",
    y = expression(paste("Concentração Média (", XCO[2], ")")),
    color = "Ano", # Título da legenda de cores
    caption = "Mediaana de XCO2 calculada por mês dentro de cada ano."
  ) +
  
  theme(
    plot.title = element_text(hjust = 0.5, face = "bold"),
    axis.text.x = element_text(angle = 45, hjust = 1)
  )

print(plot_xco2_anual_mensal)
```



```{r}
data_set_xco2_anomal_sem_tendencia |> 
  filter(year == 2020) |> 
  ggplot(aes(longitude,latitude, color = month)) +
  geom_point()
  
``` 

#####
AGORA COMEÇA O SEMIVARIOGRAMA E A KRIGAGEM DOS GURI
 
 
## Criando e filtrando o grid da área de estudo
```{r}
min_lon <- -59.7700
max_lon <- -49.8361
min_lat <- -12.3561
max_lat <- -1.6058

dist_grid <- 0.20


grid_quadrante <- expand.grid(
  longitude = seq(min_lon, max_lon, dist_grid),
  latitude = seq(min_lat, max_lat, dist_grid)
)

 ggplot(grid_quadrante, aes(x = longitude, y = latitude)) +
   geom_point(size = 0.1, color = "blue") +
   ggtitle("Grid de Pontos para a Área de Estudo") +
   theme_minimal() +
   coord_equal()
readr::write_rds(grid_quadrante, "../data/grid_quadrante.rds")
glimpse(grid_quadrante)
sp::coordinates(grid_quadrante) = ~ longitude + latitude
```

## PASSO 1)

```{r}
# meu_ano = 2024
# minha_epoca = "Jul_Dez"
# nr <- data_set_xco2_anomal_sem_tendencia |>
#  filter(year == meu_ano,
#         epoca == minha_epoca) |>
#  nrow()
# 
# df_aux_geo <- data_set_xco2_anomal_sem_tendencia |>
#  filter(year == meu_ano,
#         epoca == minha_epoca) |>
#  sample_n(.25*nr) |>
#  select(longitude, latitude, xco2_anomalia)
# sp::coordinates(df_aux_geo) = ~ longitude + latitude
# plot(df_aux_geo@coords)
```

## PASSO 2 - Construção do Semivariograma Experimental

```{r}
# form <- xco2_anomalia ~ 1
# vari_exp <- gstat::variogram(form, data = df_aux_geo,
#                      cressie = FALSE,
#                      cutoff = 2, # distância máxima 8
#                      width = .22) # distancia entre pontos
# vari_exp  |>
# ggplot(aes(x=dist, y=gamma)) +
#  geom_point() +
#  labs(x="lag (º)",
#       y=expression(paste(gamma,"(h)")))
```
## PASSO 3) Ajuste dos modelos matemáticos teóricos ao semivariograma experimental

```{r}
# patamar=1.2
# alcance=1.3
# epepita=0.9
# modelo_1 <- fit.variogram(vari_exp,vgm(patamar,"Sph",alcance,epepita))
# modelo_2 <- fit.variogram(vari_exp,vgm(patamar,"Exp",alcance,epepita))
# modelo_3 <- fit.variogram(vari_exp,vgm(patamar,"Gau",alcance,epepita))
# plot_my_models(modelo_1,modelo_2,modelo_3)
```
## PASSO 4) Escolha do melhor modelo

O melhor modelo é aquele que apresenta um coeficiente de regressão o mais próximo de 01 e o interesepto o mais próximo de 0.

```{r}
# conjunto_validacao <- df_aux_geo |>
#  as_tibble() |>
#  sample_n(300)
# sp::coordinates(conjunto_validacao) = ~longitude + latitude
# modelos<-list(modelo_1,modelo_2,modelo_3)
# for(j in 1:3){
#  est<-0
#  for(i in 1:nrow(conjunto_validacao)){
#    valid <- gstat::krige(formula=form, conjunto_validacao[-i,], conjunto_validacao, model=modelos[[j]])
#    est[i]<-valid$var1.pred[i]
#  }
#  obs<-as.data.frame(conjunto_validacao)[,3]
#  RMSE<-round((sum((obs-est)^2)/length(obs))^.5,3)
#  mod<-lm(obs~est)
#  b<-round(mod$coefficients[2],3)
#  se<-round(summary(mod)$coefficients[4],3)
# r2<-round(summary(mod)$r.squared,3)
#  a<-round(mod$coefficients[1],3)
#  plot(est,obs,xlab="Estimado", ylab="Observado",pch=j,col="blue",
#       main=paste("Modelo = ",modelos[[j]][2,1],"; Coef. Reg. = ", b, " (SE = ",se, ", r2 = ", r2,")\ny intersept = ",a,"RMSE = ",RMSE ))
#  abline(lm(obs~est));
#  abline(0,1,lty=3)
# }
```
## PASSO 5) Definido o melhor modelo, precisamos guardar os valores.

```{r}
# modelo <- modelo_2 ## sempre modificar
# #Salvando os parâmetros dos melhores modelo
# model <- modelo |> slice(2) |> pull(model)
# rss <- round(attr(modelo, "SSErr"),4)
# c0 <- round(modelo$psill[[1]],4)
# c0_c1 <- round(sum(modelo$psill),4)
# a <- ifelse(model == "Gau", round(modelo$range[[2]]*(3^.5),2),
#            ifelse(model == "Exp",round(3*modelo$range[[2]],2),
#            round(modelo$range[[2]],2)))
# 
# 
# r2 <- vari_exp |> add_column( model = model, a=a, c0 = c0,
#                                 c0_c1 = c0_c1) |>
# mutate(
#      gamma_m = ifelse(model == "Sph",
#        ifelse(dist <= a, c0 + (c0_c1 - c0) * (3/2 * (dist/a) - 1/2 * (dist/a)^3),c0_c1), ifelse(model == "Exp", c0 + (c0_c1-c0)*(1-exp(-3*(dist/a))),c0 + (c0_c1-c0)*(1-exp(-(dist/a)^2)))),
#      residuo_total = (gamma-mean(gamma))^2,
#      residuo_mod = (gamma - gamma_m)^2
#    ) |>
#    summarise(
#      r2=(sum(residuo_total) - sum(residuo_mod))/sum(residuo_total)
#    ) |> pull(r2)
# 
# tibble(
# meu_ano, minha_epoca, model, c0, c0_c1, a, rss, r2
# ) |> mutate(gde = c0/c0_c1, .after = "a") |>
#   write_csv(paste0("../output/best-fit/",meu_ano,"-",minha_epoca,"anomal",".csv"))
# 
# ls_csv <- list.files("../output/best-fit-anomal/",full.names = TRUE,pattern = ".csv")
# map_df(ls_csv, read_csv) |>
#  writexl::write_xlsx("../output/semivariogram-models-anomal.xlsx")
# png(filename = paste0("../output/semivar-anomal",meu_ano,"-",minha_epoca,".png"),
#    width = 800, height = 600)
# plot(vari_exp,model=modelo,cex.lab=2, col=1,pl=F,pch=16,cex=2.2,ylab=list("Semivariância",cex=2.3),xlab=list("Distância de Separação h (m)",cex=2.3,cex.axis=4))
# dev.off()
```

## Passo 6 - Krigagem Ordinária - interpolação em locais não amostrados


```{r}
# ko_variavel <- krige(formula=form, df_aux_geo, grid_quadrante, model=modelo,
#                    block=c(0.1,0.1),
#                   nsim=0,
#                  na.action=na.pass,
#                 debug.level=-1
# )
```

Passo 7 - Visualização dos padrões espaciais e armazenamento dos dados e imagem.

```{r}
# mapa <- as_tibble(ko_variavel) |>
# ggplot(aes(x=longitude, y=latitude)) +
#  geom_tile(aes(fill = var1.pred)) +
#  scale_fill_viridis_c() +
#  coord_equal() +
#  labs(x="Longitude",
#       y="Latitude",
#       fill="xco2") +
# theme_bw()
# mapa
# ggsave(paste0("../output/mapas/kgr-anomal-",meu_ano,"-",minha_epoca,".png"),
#      plot = mapa, width = 10, height = 8, dpi = 300)
# df <- ko_variavel |>
#  as_tibble()
# write_rds(df,paste0("../output/mapas/kgr-anomal-",meu_ano,"-",minha_epoca,"anomal",".rds"))
```

## KRIGAGEM DOS GURI DEU CERTO!!!!!!!
## Compilar mapas gerados
```{r}
# 1) Listar só 2020–2024 com as duas épocas
list_rds <- list.files(
  "../output/mapas/",
  pattern = "^kgr-xco2-(2020|2021|2022|2023|2024)-(Jan_Jun|Jul_Dez)\\.rds$",
  full.names = TRUE
)

# 2) Ler e extrair ano/época do nome
rds_reader <- function(path){
  nome <- basename(path)
  m <- stringr::str_match(nome, "^kgr-xco2-(\\d{4})-(Jan_Jun|Jul_Dez)\\.rds$")
  year  <- m[,2]
  epoca <- m[,3]

  readr::read_rds(path) |>
    dplyr::mutate(
      year = year,
      epoca_n = dplyr::if_else(epoca == "Jan_Jun", 1L, 2L),
      epoca_label = dplyr::if_else(epoca == "Jan_Jun", "época 1", "época 2"),
      year_epoca_label = paste0(year, " / ", epoca_label)
    ) |>
    dplyr::rename(
      xco2 = var1.pred,
      xco2_std = var1.var
    ) |>
    dplyr::select(latitude, longitude, xco2, xco2_std, year, epoca_n, year_epoca_label)
}

kgr_maps <- purrr::map_dfr(list_rds, rds_reader)

# PASSO 3: Aplicar a função e criar a tabela final
kgr_maps <- map_df(list_rds, rds_reader)

# NÃO POSSO CALCULAR ANOMALIA AQUI DNV
# PASSO 4: (NOVO) Calcular a anomalia para cada grupo
#kgr_maps <- kgr_maps |>
#  group_by(year_epoca_label) |>
#  mutate(xco2_anomaly = xco2 - median(xco2, na.rm = TRUE),
#         .after = xco2)

# PASSO 5: Gerar o gráfico
kgr_maps |>
  ggplot(aes(x = year_epoca_label, y = xco2)) +
  geom_boxplot(fill = "gray") +
  labs(
    title = "Distribuição de XCO2 por Ano e Época",
    x = "Ano e Época",
    y = "XCO2"
  ) +
  theme_bw() +
  theme(axis.text.x = element_text(angle = 45, hjust = 1))
```


```{r}
# 1) Listar só 2020–2024 com as duas épocas
list_rds <- list.files(
  "../output/mapas/",
  pattern = "^kgr-anomal-(2020|2021|2022|2023|2024)-(Jan_Junanomal|Jul_Dezanomal)\\.rds$",
  full.names = TRUE
)


# 2) Ler e extrair ano/época do nome
rds_reader <- function(path){
  nome <- basename(path)
  m <- stringr::str_match(nome, "^kgr-anomal-(\\d{4})-(Jan_Junanomal|Jul_Dezanomal)\\.rds$")
  year  <- m[,2]
  epoca <- m[,3]

  readr::read_rds(path) |>
    dplyr::mutate(
      year = year,
      epoca_n = dplyr::if_else(epoca == "Jan_Junanomal", 1L, 2L),
      epoca_label = dplyr::if_else(epoca == "Jan_Junanomal", "época 1", "época 2"),
      year_epoca_label = paste0(year, " / ", epoca_label)
    ) |>
    dplyr::rename(
      xco2_anomalia = var1.pred,
      xco2_anomalia_std = var1.var
    ) |>
    dplyr::select(latitude, longitude, xco2_anomalia, year, epoca_n, year_epoca_label)
}

kgr_maps_anomal <- purrr::map_dfr(list_rds, rds_reader)

# PASSO 3: Aplicar a função e criar a tabela final
kgr_maps_anomal <- map_df(list_rds, rds_reader)

# PASSO 5: Gerar o gráfico
kgr_maps_anomal |>
  ggplot(aes(x = year_epoca_label, y = xco2_anomalia)) +
  geom_boxplot(fill = "gray") +
  labs(
    title = "Distribuição de XCO2_anomalia por Ano e Época",
    x = "Ano e Época",
    y = "XCO2"
  ) +
  theme_bw() +
  theme(axis.text.x = element_text(angle = 45, hjust = 1))
```


## Anomalia compilada de todas épocas
```{r}
kgr_maps_anomal |>
  mutate(class_anom = ifelse(xco2_anomalia <= 0, "Negativo", "Positivo")) |> 
  group_by(year_epoca_label) |>
  ggplot(aes(y = year_epoca_label, x = xco2_anomalia, fill = class_anom)) +
  geom_boxplot(position = position_dodge(width = 0)) +
  theme_classic() +
  geom_vline(xintercept = 0, linetype = "dashed") +  # << apenas esta linha
  xlim(-4, 4) +
  scale_fill_manual(values = c("blue3", "orange3")) +
  theme(axis.text.x = element_text(angle = 45))

```



```{r}
kgr_maps_anomal |> 
  select(longitude, latitude, xco2_anomalia,year_epoca_label) |> 
  pivot_wider(values_from = xco2_anomalia,
              names_from = year_epoca_label) |> 
  select(-longitude, -latitude) |> 
  cor() |> 
  corrplot::corrplot(method = "square",
                     type = "upper",
                     diag = FALSE)
         # outline = T,,
         # addgrid.col = "darkgray",cl.pos = "r", tl.col = "black",
         # tl.cex = 1, cl.cex = 1, type = "upper",
         # diag = FALSE,
         # addCoef.col = "black",
         # # cl.ratio = 0.2,
         # cl.length = 9,
         # number.cex = 0.9)
```

```{r}
get_my_par <- function(df, var_return = c("xco2","xco2_anomalia"),
                       par_return = c("beta0","beta1")){
  n_end <- nrow(df)/2-.5
  x <- seq(0,n_end,0.5)
  if(var_return == "xco2") {
    y <- df$xco2
    mod <- lm(y~x)
    beta0 <- mod$coefficients[[1]]
    beta1 <- mod$coefficients[[2]]
  } else if(var_return == "xco2_anomalia"){
    yanom <- df$xco2_anomaly
    mod <- lm(yanom~x)
    beta0 <- mod$coefficients[[1]]
    beta1 <- mod$coefficients[[2]]
  }
  if(par_return == "beta0") {
    return(beta0)
  } else {
    return(beta1)
  }
}
```

```{r}
# kgr_maps_nested <- kgr_maps_anomal |>
#   select(longitude, latitude, xco2_anomalia, year_epoca_label) |> 
  # group_by(season_year,X,Y) |>
  # summarise(
  #   media_xco2 = mean(xco2,na.rm = TRUE),
  #   media_xco2_anomaly = mean(anom_xco2, na.rm = TRUE),
  #   # desv_pad = mean(xco2_std),
  #   .groups = "drop"
  # ) |>
#   group_by(longitude,latitude) |>
#   nest() |>
#   ungroup()
# 
# kgr_maps_nested_betas <- kgr_maps_nested |> 
#   mutate(
#     beta0_xco2 = map(data,get_my_par,var_return="xco2",par_return="beta0"),
#     beta1_xco2 = map(data,get_my_par,var_return="xco2",par_return="beta1"),
#     beta0_xco2_anom = map(data,get_my_par,var_return="xco2_anomalia",par_return="beta0"),
#     beta1_xco2_anom = map(data,get_my_par,var_return="xco2_anomalia",par_return="beta1"),
#   ) |> 
#   select(-data) |> 
#   unnest()
```
```{r}
# kgr_maps_nested_betas |>
#   ggplot(aes(x = longitude, y = latitude)) +
#   geom_tile(aes(fill = beta1_xco2_anom)) +
#   scale_fill_viridis_c(option = "inferno") +
#   coord_equal() +
#   labs(x = "Longitude",
#        y = "Latitude",
#        fill = "beta1",
#        title = "xco2_anom") +
#   theme_bw()
# 
# kgr_maps_nested_betas |>
#   ggplot(aes(x = longitude, y = latitude)) +
#   geom_tile(aes(fill = beta0_xco2_anom)) +
#   scale_fill_viridis_c(option = "inferno") +
#   coord_equal() +
#   labs(x = "Longitude",
#        y = "Latitude",
#        fill = "beta0",
#        title = "xco2_anom") +
#   theme_bw()
```
```{r}
# kgr_maps_nested_betas |>
#   ggplot(aes(x = longitude, y = latitude)) +
#   geom_tile(aes(fill = beta1_xco2)) +
#   scale_fill_viridis_c() +
#   coord_equal() +
#   labs(x = "Longitude",
#        y = "Latitude",
#        fill = "beta1",
#        title = "XCO2") +
#   theme_bw()
# 
# kgr_maps_nested_betas |>
#   ggplot(aes(x = longitude, y = latitude)) +
#   geom_tile(aes(fill = beta0_xco2)) +
#   scale_fill_viridis_c() +
#   coord_equal() +
#   labs(x = "Longitude",
#        y = "Latitude",
#        fill = "beta0",
#        title = "XCO2") +
#   theme_bw()
```


```{r}
# kgr_maps_nested_betas |>
#   ggplot(aes(x = beta1_xco2, y = beta1_xco2_anom)) +
#   geom_point()
```

```{r}

kgr_join <- dplyr::bind_cols(
  kgr_maps,
  dplyr::select(kgr_maps_anomal, xco2_anomalia)
)

kgr_join |>
  ggplot2::ggplot(ggplot2::aes(x = xco2_anomalia, y = xco2)) +
  ggplot2::geom_point()

# defina as chaves em comum (ajuste se usar outras)
kgr_join <- kgr_maps |>
  dplyr::left_join(
    kgr_maps_anomal |>
      dplyr::select(latitude, longitude, year_epoca_label, xco2_anomalia),
    by = c("latitude", "longitude", "year_epoca_label")
  )

kgr_join |>
  ggplot2::ggplot(ggplot2::aes(x = xco2_anomalia, y = xco2)) +
  ggplot2::geom_hex(bins = 80) +
  ggplot2::scale_fill_gradientn(colors = c("blue", "yellow", "red")) +
  ggplot2::theme_bw()


# kgr_join |>
#   ggplot(aes(xco2_anomalia, xco2)) +
#   stat_density_2d(
#     aes(color = after_stat(density)),
#     geom = "point", contour = FALSE, n = 200, size = 2.2
#   ) +
#   scale_color_gradientn(
#     colors = c("navy", "blue", "cyan", "yellow", "orange", "red"),
#     name = "Densidade"
#   ) +
#   theme_bw()

```



### Integral das anomalias no período

```{r}
kgr_maps_anomal |> 
  mutate(class_anom = ifelse(xco2_anomalia<=0,
                             "Negativo","Positivo")) |> 
  mutate(
    semestre = str_sub(year_epoca_label,-1)
  ) |> 
  group_by(semestre, longitude, latitude) |> 
  summarise(
    sum_anomaly = sum(xco2_anomalia)
  ) |>
  ggplot(aes(x = longitude, y = latitude)) +
  geom_tile(aes(fill = sum_anomaly)) +
  scale_fill_viridis_c() +
  coord_equal() +
  labs(x = "Longitude",
       y = "Latitude",
       fill = "sum_anomaly",
       title = "sum_anomaly") +
  theme_bw() +
  facet_wrap(~semestre)
```

```{r}
library(stringr)
```


```{r}

# Detecta qual coluna já existe para época e cria 'epoca' de forma robusta
if ("epoca" %in% names(kgr_maps_anomal)) {
  kgr_maps_epoca <- kgr_maps_anomal %>%
    mutate(epoca = as.integer(epoca))
} else if ("epoca_n" %in% names(kgr_maps_anomal)) {
  kgr_maps_epoca <- kgr_maps_anomal %>%
    mutate(epoca = as.integer(epoca_n))
} else {
  # Deriva do label (pega o último número do rótulo, ex.: "2020 / época 1" -> 1)
  kgr_maps_epoca <- kgr_maps_anomal %>%
    mutate(epoca = readr::parse_integer(stringr::str_extract(year_epoca_label, "\\d+$")))
}

# 2) Base agregada por epoca (mesma lógica do seu tile)
grid_epoca <- kgr_maps_epoca |>
  group_by(epoca, longitude, latitude) |>
  summarise(sum_anomaly = sum(xco2_anomalia, na.rm = TRUE), .groups = "drop")

# 3) Hotspots e coldspots por epoca (top/bottom 5)
hotspots <- grid_epoca |>
  group_by(epoca) |>
  slice_max(sum_anomaly, n = 5, with_ties = FALSE) |>
  mutate(tipo = "hotspot")

coldspots <- grid_epoca |>
  group_by(epoca) |>
  slice_min(sum_anomaly, n = 5, with_ties = FALSE) |>
  mutate(tipo = "coldspot")

pontos_destaque <- bind_rows(hotspots, coldspots) |>
  ungroup()

# 4) Plot: seu tile + pontos (sem mudar nomes/estética)
ggplot(grid_epoca, aes(x = longitude, y = latitude)) +
  geom_tile(aes(fill = sum_anomaly)) +
  scale_fill_viridis_c() +
  coord_equal() +
  labs(x = "Longitude",
       y = "Latitude",
       fill = "sum_anomaly",
       title = "sum_anomaly") +
  theme_bw() +
  facet_wrap(~ epoca) +
  geom_point(
    data = pontos_destaque,
    aes(x = longitude, y = latitude, shape = tipo, color = tipo),
    size = 2.8, stroke = 1
  ) +
  scale_color_manual(values = c(hotspot = "red3", coldspot = "blue3")) +
  scale_shape_manual(values = c(hotspot = 13, coldspot = 14))

```


```{r}
# virar data.frame com colunas latitude/longitude + atributos
# grid_df <- as.data.frame(grid_quadrante)           # atributos (@data)
# coords  <- sp::coordinates(grid_quadrante)         # matriz [lon, lat]
# grid_df$longitude <- coords[,1]
# grid_df$latitude  <- coords[,2]
# 
# # (opcional) padronizar casas decimais para evitar mismatch por flutuação
# kgr_maps  <- kgr_maps  |> mutate(
#   latitude  = round(latitude, 6),
#   longitude = round(longitude, 6)
# )
# grid_df <- grid_df |> mutate(
#   latitude  = round(latitude, 6),
#   longitude = round(longitude, 6)
# )
# 
# kgr_maps <- kgr_maps |>
#   left_join(grid_df, by = c("latitude","longitude"))

```

## Padrões espaciais de XCO2 para o estado por época
```{r}
epoca <- kgr_maps |> pull(year_epoca_label) |> unique()
map(epoca, ~{
  kgr_maps |>
    filter(year_epoca_label == .x) |>
    ggplot(aes(x = longitude, y = latitude)) +
    geom_tile(aes(fill = xco2)) +
    scale_fill_viridis_c(option = "mako", direction = -1) +
    coord_equal() +
    labs(x = "Longitude",
         y = "Latitude",
         fill = "XCO2",
         title = .x) +
    theme_bw()
})
```

## Padrões espaciais de anomalia de xco2 por estação
```{r}
epoca <- kgr_maps_anomal |> pull(year_epoca_label) |> unique()
map(epoca, ~{
  kgr_maps_anomal |>
    filter(year_epoca_label == .x) |>
    ggplot(aes(x = longitude, y = latitude)) +
    geom_tile(aes(fill = xco2_anomalia)) +
    scale_fill_viridis_c(option = "inferno", direction = -1) +
    coord_equal() +
    labs(x = "Longitude",
         y = "Latitude",
         fill = "anomaly_2",
         title = .x) +
    theme_bw()
})
```


```{r}
# map(unique(kgr_maps$year_epoca_label), ~{
#   
#   # Identificar hotspots 
#   hotspots <- kgr_maps |>
#     dplyr::filter(year_epoca_label == .x) |> 
#     dplyr::slice_max(xco2_anomaly, n = 5, with_ties = FALSE) |>
#     dplyr::mutate(tipo = "hotspot")  
#   
#   coldspots <- kgr_maps |>
#     dplyr::filter(year_epoca_label == .x) |> 
#     dplyr::slice_min(xco2_anomaly, n = 5, with_ties = FALSE) |>
#     dplyr::mutate(tipo = "coldspot")  
#   
#   pontos_destaque <- dplyr::bind_rows(hotspots, coldspots)
#   
#   kgr_maps |> 
#     dplyr::filter(year_epoca_label == .x) |> 
#     ggplot2::ggplot(ggplot2::aes(x = latitude, y = longitude)) +
#     ggplot2::geom_tile(ggplot2::aes(fill = xco2_anomaly)) +
#     ggplot2::geom_point(data = pontos_destaque,
#                ggplot2::aes(x = latitude, y = longitude, color = tipo),
#                shape = 21, size = 3, fill = "white", stroke = 1.2) +
#     ggplot2::scale_color_manual(values = c("hotspot" = "red", "coldspot" = "blue")) +
#     ggplot2::geom_point(
#       data = kgr_maps |> 
#         dplyr::filter(year_epoca_label == .x, xco2_anomaly > 0) |>
#         dplyr::summarise(
#           lon_centro = sum(longitude * xco2_anomaly, na.rm = TRUE) / sum(xco2_anomaly, na.rm = TRUE),
#           lat_centro = sum(latitude  * xco2_anomaly, na.rm = TRUE) / sum(xco2_anomaly, na.rm = TRUE)
#         ),
#       ggplot2::aes(x = lat_centro, y = lon_centro),  # <- atenção: eixos estão trocados no ggplot
#       color = "cyan", size = 2.5, shape = 4, stroke = 1.2) +
#     viridis::scale_fill_viridis(option = "inferno") +
#     ggplot2::coord_equal(
#       xlim = c(-12.3561, -1.6058),   # latitude (x no seu plot)
#       ylim = c(-59.7700, -49.8361),  # longitude (y no seu plot)
#       expand = FALSE
#     ) +
#     ggplot2::facet_wrap(~ year_epoca_label) +
#     ggplot2::labs(
#       x = "Longitude", y = "Latitude", fill = "xco2_anomaly",
#       title = .x
#     ) +
#     ggplot2::theme_bw()
# })
```

## Mapa de anomalia média
```{r}
# kgr_maps |>
#   group_by(longitude, latitude) |>
#   summarise(
#     anomaly_xco2_mean = mean(xco2_anomaly, na.rm=TRUE)
#   ) |>
#   ggplot(aes(x=longitude, y=latitude)) +
#   geom_tile(aes(fill = anomaly_xco2_mean)) +
#   scale_fill_viridis_c(option = "inferno") +
#   coord_equal() +
#   labs(x="Longitude",
#        y="Latitude",
#        fill="mean_anomaly_xco2") +
#   theme_bw()
```


```{r}
# PASSO 1: listar só SIF (como você já fez)
list_rds <- list.files(
  "../output/mapas/",
  pattern = "^kgr-sif-.*\\.rds$",
  full.names = TRUE
)

# PASSO 2: leitor robusto (ano + época com variações e case-insensitive)
rds_reader <- function(path){
  nm   <- basename(path)
  info <- nm |>
    stringr::str_remove("\\.rds$") |>
    stringr::str_remove("^kgr-sif-")

  year <- stringr::str_extract(info, "(?i)20\\d{2}")

  epoca_n <- dplyr::case_when(
    stringr::str_detect(info, "(?i)Jan[_-]?Jun") ~ 1L,
    stringr::str_detect(info, "(?i)Jul[_-]?(Dec|Dez)") ~ 2L,
    stringr::str_detect(info, "(?i)ep(oca)?[_\\s-]*1") ~ 1L,
    stringr::str_detect(info, "(?i)(H|S|semestre)[\\._\\s-]*1") ~ 1L,  # H1/S1/Semestre1
    stringr::str_detect(info, "(?i)ep(oca)?[_\\s-]*2") ~ 2L,
    stringr::str_detect(info, "(?i)(H|S|semestre)[\\._\\s-]*2") ~ 2L,  # H2/S2/Semestre2
    TRUE ~ NA_integer_
  )

  readr::read_rds(path) |>
    dplyr::transmute(
      latitude,
      longitude,
      daily_sif757 = var1.pred,
      year_epoca_label = dplyr::if_else(!is.na(year) & !is.na(epoca_n),
                                        paste0(year, "/epoca ", epoca_n),
                                        NA_character_)
    )
}

# PASSO 3: empilhar e ordenar (garante 1 antes de 2)
kgr_maps_sif <- purrr::map_dfr(list_rds, rds_reader) |>
  dplyr::filter(!is.na(year_epoca_label)) |>
  tidyr::separate_wider_delim(year_epoca_label, delim = "/epoca ",
                              names = c("year","ep"),
                              cols_remove = FALSE) |>
  dplyr::mutate(ep = as.integer(ep)) |>
  dplyr::arrange(year, ep) |>
  dplyr::mutate(year_epoca_label = factor(year_epoca_label,
                                          levels = unique(year_epoca_label))) |>
  dplyr::select(-year, -ep)

# PASSO 4: boxplot
kgr_maps_sif |>
  ggplot2::ggplot(ggplot2::aes(x = year_epoca_label, y = daily_sif757)) +
  ggplot2::geom_boxplot(fill = "gray") +
  ggplot2::labs(
    title = "Distribuição de SIF757 por Ano e Época",
    x = "Ano e Época",
    y = "SIF 757"
  ) +
  ggplot2::theme_bw() +
  ggplot2::theme(axis.text.x = ggplot2::element_text(angle = 45, hjust = 1))


```
```{r}
kgr_maps_sif |> 
  group_by(year_epoca_label) |> 
  ggplot(aes(year_epoca_label,daily_sif757)) +
  geom_boxplot(fill="orange")+
  theme_bw()
```
```{r}
kgr_join_sif <- dplyr::bind_cols(
  kgr_maps_sif,
  dplyr::select(kgr_maps_anomal, xco2_anomalia)
)

kgr_join_sif |>
  ggplot2::ggplot(ggplot2::aes(x = xco2_anomalia, y = daily_sif757)) +
  ggplot2::geom_point()

# defina as chaves em comum (ajuste se usar outras)
kgr_join_sif |>
  dplyr::left_join(
    kgr_maps_anomal |>
      dplyr::select(latitude, longitude, year_epoca_label, xco2_anomalia),
    by = c("latitude", "longitude", "year_epoca_label")
  )

kgr_join_sif |>
  ggplot2::ggplot(ggplot2::aes(x = xco2_anomalia, y = daily_sif757)) +
  ggplot2::geom_hex(bins = 80) +
  ggplot2::scale_fill_gradientn(colors = c("blue", "yellow", "red")) +
  ggplot2::theme_bw()
```

```{r}
# 1) Junte as duas variáveis no mesmo grid e período
#    (ajuste o nome da coluna SIF se no seu objeto for, p.ex., 'daily_sif757')
df_xy <- kgr_join_sif %>%
  select(latitude, longitude, year_epoca_label, xco2_anomalia) %>%
  inner_join(
    kgr_maps_sif %>% select(latitude, longitude, year_epoca_label, daily_sif757),  # <- troque aqui se necessário
    by = c("latitude","longitude","year_epoca_label")
  )

# 2) Abra em wide: uma matriz por variável, colunas = year_epoca_label
wide_xco2 <- df_xy %>%
  select(latitude, longitude, year_epoca_label, xco2_anomalia) %>%
  pivot_wider(names_from = year_epoca_label, values_from = xco2_anomalia)

wide_sif <- df_xy %>%
  select(latitude, longitude, year_epoca_label, daily_sif757) %>%
  pivot_wider(names_from = year_epoca_label, values_from = daily_sif757)

# 3) Deixe apenas as colunas (labels) comuns e na mesma ordem
X <- wide_xco2 %>% select(-latitude, -longitude)
Y <- wide_sif  %>% select(-latitude, -longitude)

common <- intersect(names(X), names(Y))
X <- as.matrix(select(X, all_of(common)))
Y <- as.matrix(select(Y, all_of(common)))

# 4) Correlação entre colunas de X (xco2_anomalia) e Y (sif_757)
M <- cor(X, Y, use = "pairwise.complete.obs", method = "pearson")
rownames(M) <- common
colnames(M) <- common

# 5) Plot
corrplot::corrplot(M, method = "color", type = "upper", diag = FALSE,
                   tl.col = "black", tl.srt = 45)


# --- rotular linhas (anomalia) e colunas (sif)
labs <- common
rownames(M) <- paste0("anomalia_", labs)
colnames(M) <- paste0("sif_",      labs)

# --- (opcional) ordenar por época 1 depois época 2, e por ano
is_e1 <- grepl("epoca\\s*1|Jan_Jun", labs, ignore.case = TRUE)
get_year <- function(s) suppressWarnings(as.integer(sub("^([0-9]{4}).*$", "\\1", s)))
ord <- order(!is_e1, get_year(labs))  # E1 primeiro, depois E2; dentro, ordena por ano

M_ord <- M[ord, ord, drop = FALSE]

# --- plotar
corrplot::corrplot(M_ord,
                   method = "color",
                   tl.col = "black")
# 
# M = cor(mtcars)
# corrplot(M, method = 'number') # colorful number
```


```{r}
kgr_join_sif_xco2 <- dplyr::bind_cols(
  kgr_maps_sif,
  dplyr::select(kgr_maps, xco2)
)

kgr_join_sif_xco2 |>
  ggplot2::ggplot(ggplot2::aes(x = xco2, y = daily_sif757)) +
  ggplot2::geom_point()

# defina as chaves em comum (ajuste se usar outras)
kgr_join_sif_xco2 |>
  dplyr::left_join(
    kgr_maps |>
      dplyr::select(latitude, longitude, year_epoca_label, xco2),
    by = c("latitude", "longitude", "year_epoca_label")
  )

kgr_join_sif_xco2 |>
  ggplot2::ggplot(ggplot2::aes(x = xco2, y = daily_sif757)) +
  ggplot2::geom_hex(bins = 80) +
  ggplot2::scale_fill_gradientn(colors = c("blue", "yellow", "red")) +
  ggplot2::theme_bw()
```
```{r}
# 1) Junte as duas variáveis no mesmo grid e período
#    (ajuste o nome da coluna SIF se no seu objeto for, p.ex., 'daily_sif757')
df_xy <- kgr_join_sif_xco2 %>%
  select(latitude, longitude, year_epoca_label, xco2) %>%
  inner_join(
    kgr_maps_sif %>% select(latitude, longitude, year_epoca_label, daily_sif757),  # <- troque aqui se necessário
    by = c("latitude","longitude","year_epoca_label")
  )

# 2) Abra em wide: uma matriz por variável, colunas = year_epoca_label
wide_xco2 <- df_xy %>%
  select(latitude, longitude, year_epoca_label, xco2) %>%
  pivot_wider(names_from = year_epoca_label, values_from = xco2)

wide_sif <- df_xy %>%
  select(latitude, longitude, year_epoca_label, daily_sif757) %>%
  pivot_wider(names_from = year_epoca_label, values_from = daily_sif757)

# 3) Deixe apenas as colunas (labels) comuns e na mesma ordem
X <- wide_xco2 %>% select(-latitude, -longitude)
Y <- wide_sif  %>% select(-latitude, -longitude)

common <- intersect(names(X), names(Y))
X <- as.matrix(select(X, all_of(common)))
Y <- as.matrix(select(Y, all_of(common)))

# 4) Correlação entre colunas de X (xco2_anomalia) e Y (sif_757)
M <- cor(X, Y, use = "pairwise.complete.obs", method = "pearson")
rownames(M) <- common
colnames(M) <- common

# 5) Plot
corrplot::corrplot(M, method = "color", type = "upper", diag = FALSE,
                   tl.col = "black", tl.srt = 45)
```


######### TRAZENDO DADOS NASA POWER
```{r}
data_set_nasa_power <- readr::read_rds("../data/dados_nasapower_completo.rds")
```

```{r}
data_set_nasa_power <- data_set_nasa_power %>%
  mutate(
    epoca = case_when(
      mm %in% 1:6   ~ "Jan_Jun",
      mm %in% 7:12  ~ "Jul_Dez"
    )
  )
head(data_set_nasa_power)
```


```{r}
plot_climograma <- data_set_nasa_power |> 
  select(yyyymmdd, t2m_max, t2m_min, t2m, prectotcorr) |> 
  pivot_longer(cols = t2m_max:t2m,
               names_to = "variavel",
               values_to = "valores") |> 
  mutate(
    variavel = case_when(
      variavel == "t2m_max" ~ "Maxima",
      variavel == "t2m" ~ "Media",
      variavel == "t2m_min" ~ "Minima"
    )
  ) |> 
  ggplot(aes(x = yyyymmdd)) +
  # barras de precipitação (em escala secundária)
  geom_line(aes(y = valores, color = variavel), size = .25) +
  geom_col(aes(y = prectotcorr * 0.2),  # ajuste o fator (0.05) conforme a escala
           fill = "skyblue4") +
  # linhas de temperatura
  theme_bw() +
  scale_color_manual(values = c("gray", "black", "darkgray")) +
  scale_y_continuous(
    name = "Temperatura (oC)",
    limits = c(0, 40), 
    sec.axis = sec_axis(~./0.3, name = "Precipitacao (mm)") # inverso do fator usado
  ) +
  labs(
    color = "",
    x = "Data"
  ) +
  theme(
    legend.position = "top"
  ) 
print(plot_climograma)
```

```{r}
# -----------------------------------------------------------
# 1. PREPARAÇÃO: CALCULAR A MÉDIA PARA CADA ANO-ÉPOCA (SEM MUDANÇAS AQUI)
# -----------------------------------------------------------
dados_agregados_ano_epoca <- data_set_nasa_power |>
 group_by(year, epoca) |> 
 summarise(
   t2m_max      = mean(t2m_max, na.rm = TRUE),
   t2m_min      = mean(t2m_min, na.rm = TRUE),
   t2m          = mean(t2m, na.rm = TRUE),
   prectotcorr = mean(prectotcorr, na.rm = TRUE),
   .groups = "drop"
 )


# -----------------------------------------------------------
# 2. PLOTAGEM: USAR O DATASET AGREGADO POR ANO-ÉPOCA (MUDANÇAS ABAIXO)
# -----------------------------------------------------------
plot_climograma_ano_epoca <- dados_agregados_ano_epoca |>
 # NOVO PASSO: CRIAÇÃO DO FATOR ORDENADO
 mutate(
   # 1. Cria a string de interação (ex: "2020.jan_jun")
   label_ano_epoca = paste(year, epoca, sep = "."),
   
   # 2. Transforma em FATOR com NÍVEIS ORDENADOS
   # Usamos 'order(year, epoca)' para garantir que 
   # a ordem seja primeiro por ano (2020, 2021...) 
   # e depois pela época (jan_jun, jul_dez) dentro de cada ano.
   label_ano_epoca_ordenado = factor(
     label_ano_epoca, 
     levels = unique(label_ano_epoca[order(year, epoca)])
   )
 ) |>
 pivot_longer(cols = t2m_max:t2m,
              names_to = "variavel",
              values_to = "valores") |> 
 mutate(
   variavel = case_when(
     variavel == "t2m_max" ~ "Maxima",
     variavel == "t2m" ~ "Media",
     variavel == "t2m_min" ~ "Minima"
   )
 ) |> 
 
 # MUDANÇA AQUI: Usar a nova coluna ORDENADA no eixo X
 ggplot(aes(x = label_ano_epoca_ordenado)) + 
 
 # As linhas de temperatura
 geom_line(aes(y = valores, color = variavel, group = variavel), linewidth = 1.0) +
 geom_point(aes(y = valores, color = variavel), size = 2) +
 
 # As barras de precipitação
 geom_col(aes(y = prectotcorr * 0.2), 
          fill = "skyblue4", width = 0.5) +
 
 theme_bw() +
 scale_color_manual(values = c("gray", "black", "darkgray")) +
 scale_y_continuous(
   name = "Temperatura (oC)",
   limits = c(0, 40), 
   # O valor de 0.3 na sec.axis é o valor inverso do seu fator (1/0.2 = 5)
   # Mudei para 0.2, pois é o inverso de 5, que é o seu fator de escala (0.2).
   sec.axis = sec_axis(~./0.2, name = "Precipitacao (mm)") 
 ) +
 labs(
   color = "",
   # MUDANÇA AQUI: Agora a legenda vem do nome da coluna ordenada
   x = "Ano - Época",
   title = "Climograma da Média por Ano-Época (Toda a Região)"
 ) +
 theme(
   legend.position = "top",
   axis.text.x = element_text(angle = 45, hjust = 1) 
 ) 

print(plot_climograma_ano_epoca)
```



